{
  "2A (4B 02)": {
    "አሰበ": {
      "english": "think, intend",
      "perfect": {
        "1sg": {
          "fidel": "አሰብኩ",
          "translit": "assäbku",
          "en": "I thought"
        },
        "2sgm": {
          "fidel": "አሰብክ",
          "translit": "assäbk",
          "en": "you (m.) thought"
        },
        "2sgf": {
          "fidel": "አሰብሽ",
          "translit": "assäbš",
          "en": "you (f.) thought"
        },
        "3sgm": {
          "fidel": "አሰበ",
          "translit": "assäbä",
          "en": "he thought"
        },
        "3sgf": {
          "fidel": "አሰበች",
          "translit": "assäbäčč",
          "en": "she thought"
        },
        "1pl": {
          "fidel": "አሰብን",
          "translit": "assäbn",
          "en": "we thought"
        },
        "2pl": {
          "fidel": "አሰባችሁ",
          "translit": "assäbaččəhu",
          "en": "you thought"
        },
        "3pl": {
          "fidel": "አሰቡ",
          "translit": "assäbu",
          "en": "they thought"
        }
      },
      "imperfective_compound": {
        "1sg": {
          "fidel": "አስባለሁ",
          "translit": "assəballähu",
          "en": "I think / I will think"
        },
        "2sgm": {
          "fidel": "ታስባለህ",
          "translit": "tassəballäh",
          "en": "you (m.) think / you (m.) will think"
        },
        "2sgf": {
          "fidel": "ታስቢያለሽ",
          "translit": "tassəbiyalläš",
          "en": "you (f.) think / you (f.) will think"
        },
        "3sgm": {
          "fidel": "ያስባል",
          "translit": "yassəball",
          "en": "he thinks / he will think"
        },
        "3sgf": {
          "fidel": "ታስባለች",
          "translit": "tassəballäčč",
          "en": "she thinks / she will think"
        },
        "1pl": {
          "fidel": "እናስባለን",
          "translit": "ənnassəballän",
          "en": "we think / we will think"
        },
        "2pl": {
          "fidel": "ታስባላችሁ",
          "translit": "tassəballaččəhu",
          "en": "you think / you will think"
        },
        "3pl": {
          "fidel": "ያስባሉ",
          "translit": "yassəballu",
          "en": "they think / they will think"
        }
      },
      "gerund": {
        "1sg": {
          "fidel": "አስቤ",
          "translit": "assəbbe",
          "en": "(I) having thought"
        },
        "2sgm": {
          "fidel": "አስበህ",
          "translit": "assəbäh",
          "en": "[you (m.)] having thought"
        },
        "2sgf": {
          "fidel": "አስበሽ",
          "translit": "assəbäš",
          "en": "[you (f.)] having thought"
        },
        "3sgm": {
          "fidel": "አስቦ",
          "translit": "assəbo",
          "en": "(he) having thought"
        },
        "3sgf": {
          "fidel": "አስባ",
          "translit": "assəba",
          "en": "(she) having thought"
        },
        "1pl": {
          "fidel": "አስበን",
          "translit": "assəbän",
          "en": "(we) having thought"
        },
        "2pl": {
          "fidel": "አስባችሁ",
          "translit": "assəbaččəhu",
          "en": "(you) having thought"
        },
        "3pl": {
          "fidel": "አስበው",
          "translit": "assəbäw",
          "en": "(they) having thought"
        }
      },
      "compound_gerund": {
        "1sg": {
          "fidel": "አስቤያለሁ",
          "translit": "assəbbeyallähu",
          "en": "I have thought"
        },
        "2sgm": {
          "fidel": "አስበሃል",
          "translit": "assəbähall",
          "en": "you (m.) have thought"
        },
        "2sgf": {
          "fidel": "አስበሻል",
          "translit": "assəbäšall",
          "en": "you (f.) have thought"
        },
        "3sgm": {
          "fidel": "አስቧል",
          "translit": "assəbwall",
          "en": "he have thought"
        },
        "3sgf": {
          "fidel": "አስባለች",
          "translit": "assəballäčč",
          "en": "she have thought"
        },
        "1pl": {
          "fidel": "አስበናል",
          "translit": "assəbänall",
          "en": "we have thought"
        },
        "2pl": {
          "fidel": "አስባችኋል",
          "translit": "assəbaččhwall",
          "en": "you have thought"
        },
        "3pl": {
          "fidel": "አስበዋል",
          "translit": "assəbäwall",
          "en": "they have thought"
        }
      },
      "jussive_imperative": {
        "1sg": {
          "fidel": "ላሰብ",
          "translit": "lassəb",
          "en": "let me think"
        },
        "2sgm": {
          "fidel": "አሰብ",
          "translit": "assəb",
          "en": "[you(m.)] think!"
        },
        "2sgf": {
          "fidel": "አሰቢ",
          "translit": "assəbi",
          "en": "[you (f.)] think!"
        },
        "3sgm": {
          "fidel": "ያሰብ",
          "translit": "yassəb",
          "en": "let him think"
        },
        "3sgf": {
          "fidel": "ታሰብ",
          "translit": "tassəb",
          "en": "let her think"
        },
        "1pl": {
          "fidel": "እናሰብ",
          "translit": "ənnassəb",
          "en": "let we think"
        },
        "2pl": {
          "fidel": "አሰቡ",
          "translit": "assəbu",
          "en": "(you) think!"
        },
        "3pl": {
          "fidel": "ያሰቡ",
          "translit": "yassəbu",
          "en": "let them think"
        }
      },
      "negative_perfect": {
        "1sg": {
          "fidel": "አላሰብኩም",
          "translit": "alassäbkumm",
          "en": "I didn't think"
        },
        "2sgm": {
          "fidel": "አላሰብክም",
          "translit": "alassäbkəmm",
          "en": "you (m.) didn't think"
        },
        "2sgf": {
          "fidel": "አላሰብሽም",
          "translit": "alassäbšəmm",
          "en": "you (f.) didn't think"
        },
        "3sgm": {
          "fidel": "አላሰበም",
          "translit": "alassäbämm",
          "en": "he didn't think"
        },
        "3sgf": {
          "fidel": "አላሰበችም",
          "translit": "alassäbäččəmm",
          "en": "she didn't think"
        },
        "1pl": {
          "fidel": "አላሰብንም",
          "translit": "alassäbnəmm",
          "en": "we didn't think"
        },
        "2pl": {
          "fidel": "አላሰባችሁም",
          "translit": "alassäbaččəhumm",
          "en": "you didn't think"
        },
        "3pl": {
          "fidel": "አላሰቡም",
          "translit": "alassäbumm",
          "en": "they didn't think"
        }
      },
      "negative_imperfective": {
        "1sg": {
          "fidel": "አላስብም",
          "translit": "alassəbəmm",
          "en": "I don't think"
        },
        "2sgm": {
          "fidel": "አታስብም",
          "translit": "atassəbəmm",
          "en": "you (m.) don't think"
        },
        "2sgf": {
          "fidel": "አታስቢም",
          "translit": "atassəbimm",
          "en": "you (f.) don't think"
        },
        "3sgm": {
          "fidel": "አያስብም",
          "translit": "ayassəbəmm",
          "en": "he don't think"
        },
        "3sgf": {
          "fidel": "አታስብም",
          "translit": "atassəbəmm",
          "en": "she don't think"
        },
        "1pl": {
          "fidel": "አናስብም",
          "translit": "anassəbəmm",
          "en": "we don't think"
        },
        "2pl": {
          "fidel": "አታስቡም",
          "translit": "atassəbumm",
          "en": "you don't think"
        },
        "3pl": {
          "fidel": "አያስቡም",
          "translit": "ayassəbumm",
          "en": "they don't think"
        }
      },
      "negative_jussive_imperative": {
        "1sg": {
          "fidel": "አላሰብ",
          "translit": "alassəb",
          "en": "let me not think"
        },
        "2sgm": {
          "fidel": "አታሰብ",
          "translit": "attassəb",
          "en": "[you(m.)] don't think"
        },
        "2sgf": {
          "fidel": "አታሰቢ",
          "translit": "attassəbi",
          "en": "[you (f.)] don't think"
        },
        "3sgm": {
          "fidel": "አያሰብ",
          "translit": "ayassəb",
          "en": "let him not think"
        },
        "3sgf": {
          "fidel": "አታሰብ",
          "translit": "attassəb",
          "en": "let her not think"
        },
        "1pl": {
          "fidel": "አናሰብ",
          "translit": "annassəb",
          "en": "let we not think"
        },
        "2pl": {
          "fidel": "አታሰቡ",
          "translit": "attassəbu",
          "en": "(you) don't think"
        },
        "3pl": {
          "fidel": "አያሰቡ",
          "translit": "ayassəbu",
          "en": "let them not think"
        }
      },
      "infinitive": {
        "fidel": "ማሰብ",
        "translit": "massäb"
      }
    },
    "አነፀ / አነጠ": {
      "english": "construct",
      "perfect": {
        "1sg": {
          "fidel": "አነፅኩ",
          "translit": "annäṣku",
          "en": "I constructed"
        },
        "2sgm": {
          "fidel": "አነፅክ",
          "translit": "annäṣk",
          "en": "you (m.) constructed"
        },
        "2sgf": {
          "fidel": "አነፅሽ",
          "translit": "annäṣš",
          "en": "you (f.) constructed"
        },
        "3sgm": {
          "fidel": "አነፀ",
          "translit": "annäṣä",
          "en": "he constructed"
        },
        "3sgf": {
          "fidel": "አነፀች",
          "translit": "annäṣäčč",
          "en": "she constructed"
        },
        "1pl": {
          "fidel": "አነፅን",
          "translit": "annäṣn",
          "en": "we constructed"
        },
        "2pl": {
          "fidel": "አነፃችሁ",
          "translit": "annäṣaččəhu",
          "en": "you constructed"
        },
        "3pl": {
          "fidel": "አነፁ",
          "translit": "annäṣu",
          "en": "they constructed"
        }
      },
      "imperfective_compound": {
        "1sg": {
          "fidel": "አንፃለሁ",
          "translit": "annəṣallähu",
          "en": "I construct / I will construct"
        },
        "2sgm": {
          "fidel": "ታንፃለህ",
          "translit": "tannəṣalläh",
          "en": "you (m.) construct / you (m.) will construct"
        },
        "2sgf": {
          "fidel": "ታንጪያለሽ",
          "translit": "tannəč̣iyalläš",
          "en": "you (f.) construct / you (f.) will construct"
        },
        "3sgm": {
          "fidel": "ያንፃል",
          "translit": "yannəṣall",
          "en": "he constructs / he will construct"
        },
        "3sgf": {
          "fidel": "ታንፃለች",
          "translit": "tannəṣalläčč",
          "en": "she constructs / she will construct"
        },
        "1pl": {
          "fidel": "እናንፃለን",
          "translit": "ənnannəṣallän",
          "en": "we construct / we will construct"
        },
        "2pl": {
          "fidel": "ታንፃላችሁ",
          "translit": "tannəṣallaččəhu",
          "en": "you construct / you will construct"
        },
        "3pl": {
          "fidel": "ያንፃሉ",
          "translit": "yannəṣallu",
          "en": "they construct / they will construct"
        }
      },
      "gerund": {
        "1sg": {
          "fidel": "አንጬ",
          "translit": "annəč̣č̣e",
          "en": "(I) having constructed"
        },
        "2sgm": {
          "fidel": "አንፀህ",
          "translit": "annəṣäh",
          "en": "[you (m.)] having constructed"
        },
        "2sgf": {
          "fidel": "አንፀሽ",
          "translit": "annəṣäš",
          "en": "[you (f.)] having constructed"
        },
        "3sgm": {
          "fidel": "አንፆ",
          "translit": "annəṣo",
          "en": "(he) having constructed"
        },
        "3sgf": {
          "fidel": "አንፃ",
          "translit": "annəṣa",
          "en": "(she) having constructed"
        },
        "1pl": {
          "fidel": "አንፀን",
          "translit": "annəṣän",
          "en": "(we) having constructed"
        },
        "2pl": {
          "fidel": "አንፃችሁ",
          "translit": "annəṣaččəhu",
          "en": "(you) having constructed"
        },
        "3pl": {
          "fidel": "አንፀው",
          "translit": "annəṣäw",
          "en": "(they) having constructed"
        }
      },
      "compound_gerund": {
        "1sg": {
          "fidel": "አንጬያለሁ",
          "translit": "annəč̣č̣eyallähu",
          "en": "I have constructed"
        },
        "2sgm": {
          "fidel": "አንፀሃል",
          "translit": "annəṣähall",
          "en": "you (m.) have constructed"
        },
        "2sgf": {
          "fidel": "አንፀሻል",
          "translit": "annəṣäšall",
          "en": "you (f.) have constructed"
        },
        "3sgm": {
          "fidel": "አንጿል",
          "translit": "annəṣwall",
          "en": "he have constructed"
        },
        "3sgf": {
          "fidel": "አንፃለች",
          "translit": "annəṣalläčč",
          "en": "she have constructed"
        },
        "1pl": {
          "fidel": "አንፀናል",
          "translit": "annəṣänall",
          "en": "we have constructed"
        },
        "2pl": {
          "fidel": "አንፃችኋል",
          "translit": "annəṣaččhwall",
          "en": "you have constructed"
        },
        "3pl": {
          "fidel": "አንፀዋል",
          "translit": "annəṣäwall",
          "en": "they have constructed"
        }
      },
      "jussive_imperative": {
        "1sg": {
          "fidel": "ላነፅ",
          "translit": "lannəṣ",
          "en": "let me construct"
        },
        "2sgm": {
          "fidel": "አነፅ",
          "translit": "annəṣ",
          "en": "[you(m.)] construct!"
        },
        "2sgf": {
          "fidel": "አነጭ",
          "translit": "annəč̣i",
          "en": "[you (f.)] construct!"
        },
        "3sgm": {
          "fidel": "ያነፅ",
          "translit": "yannəṣ",
          "en": "let him construct"
        },
        "3sgf": {
          "fidel": "ታነፅ",
          "translit": "tannəṣ",
          "en": "let her construct"
        },
        "1pl": {
          "fidel": "እናነፅ",
          "translit": "ənnannəṣ",
          "en": "let we construct"
        },
        "2pl": {
          "fidel": "አነፁ",
          "translit": "annəṣu",
          "en": "(you) construct!"
        },
        "3pl": {
          "fidel": "ያነፁ",
          "translit": "yannəṣu",
          "en": "let them construct"
        }
      },
      "negative_perfect": {
        "1sg": {
          "fidel": "አላነፅኩም",
          "translit": "alannäṣkumm",
          "en": "I didn't construct"
        },
        "2sgm": {
          "fidel": "አላነፅክም",
          "translit": "alannäṣkəmm",
          "en": "you (m.) didn't construct"
        },
        "2sgf": {
          "fidel": "አላነፅሽም",
          "translit": "alannäṣšəmm",
          "en": "you (f.) didn't construct"
        },
        "3sgm": {
          "fidel": "አላነፀም",
          "translit": "alannäṣämm",
          "en": "he didn't construct"
        },
        "3sgf": {
          "fidel": "አላነፀችም",
          "translit": "alannäṣäččəmm",
          "en": "she didn't construct"
        },
        "1pl": {
          "fidel": "አላነፅንም",
          "translit": "alannäṣnəmm",
          "en": "we didn't construct"
        },
        "2pl": {
          "fidel": "አላነፃችሁም",
          "translit": "alannäṣaččəhumm",
          "en": "you didn't construct"
        },
        "3pl": {
          "fidel": "አላነፁም",
          "translit": "alannäṣumm",
          "en": "they didn't construct"
        }
      },
      "negative_imperfective": {
        "1sg": {
          "fidel": "አላንፅም",
          "translit": "alannəṣəmm",
          "en": "I don't construct"
        },
        "2sgm": {
          "fidel": "አታንፅም",
          "translit": "atannəṣəmm",
          "en": "you (m.) don't construct"
        },
        "2sgf": {
          "fidel": "አታንጪም",
          "translit": "atannəč̣imm",
          "en": "you (f.) don't construct"
        },
        "3sgm": {
          "fidel": "አያንፅም",
          "translit": "ayannəṣəmm",
          "en": "he don't construct"
        },
        "3sgf": {
          "fidel": "አታንፅም",
          "translit": "atannəṣəmm",
          "en": "she don't construct"
        },
        "1pl": {
          "fidel": "አናንፅም",
          "translit": "anannəṣəmm",
          "en": "we don't construct"
        },
        "2pl": {
          "fidel": "አታንፁም",
          "translit": "atannəṣumm",
          "en": "you don't construct"
        },
        "3pl": {
          "fidel": "አያንፁም",
          "translit": "ayannəṣumm",
          "en": "they don't construct"
        }
      },
      "negative_jussive_imperative": {
        "1sg": {
          "fidel": "አላነፅ",
          "translit": "alannəṣ",
          "en": "let me not construct"
        },
        "2sgm": {
          "fidel": "አታነፅ",
          "translit": "attannəṣ",
          "en": "[you(m.)] don't construct"
        },
        "2sgf": {
          "fidel": "አታነጭ",
          "translit": "attannəč̣i",
          "en": "[you (f.)] don't construct"
        },
        "3sgm": {
          "fidel": "አያነፅ",
          "translit": "ayannəṣ",
          "en": "let him not construct"
        },
        "3sgf": {
          "fidel": "አታነፅ",
          "translit": "attannəṣ",
          "en": "let her not construct"
        },
        "1pl": {
          "fidel": "አናነፅ",
          "translit": "annannəṣ",
          "en": "let we not construct"
        },
        "2pl": {
          "fidel": "አታነፁ",
          "translit": "attannəṣu",
          "en": "(you) don't construct"
        },
        "3pl": {
          "fidel": "አያነፁ",
          "translit": "ayannəṣu",
          "en": "let them not construct"
        }
      },
      "infinitive": {
        "fidel": "ማነፅ",
        "translit": "mannäṣ"
      }
    },
    "አለመ": {
      "english": "dream",
      "perfect": {
        "1sg": {
          "fidel": "አለምኩ",
          "translit": "allämku",
          "en": "I dreamed"
        },
        "2sgm": {
          "fidel": "አለምክ",
          "translit": "allämk",
          "en": "you (m.) dreamed"
        },
        "2sgf": {
          "fidel": "አለምሽ",
          "translit": "allämš",
          "en": "you (f.) dreamed"
        },
        "3sgm": {
          "fidel": "አለመ",
          "translit": "allämä",
          "en": "he dreamed"
        },
        "3sgf": {
          "fidel": "አለመች",
          "translit": "allämäčč",
          "en": "she dreamed"
        },
        "1pl": {
          "fidel": "አለምን",
          "translit": "allämn",
          "en": "we dreamed"
        },
        "2pl": {
          "fidel": "አለማችሁ",
          "translit": "allämaččəhu",
          "en": "you dreamed"
        },
        "3pl": {
          "fidel": "አለሙ",
          "translit": "allämu",
          "en": "they dreamed"
        }
      },
      "imperfective_compound": {
        "1sg": {
          "fidel": "አልማለሁ",
          "translit": "alləmallähu",
          "en": "I dream / I will dream"
        },
        "2sgm": {
          "fidel": "ታልማለህ",
          "translit": "talləmalläh",
          "en": "you (m.) dream / you (m.) will dream"
        },
        "2sgf": {
          "fidel": "ታልሚያለሽ",
          "translit": "talləmiyalläš",
          "en": "you (f.) dream / you (f.) will dream"
        },
        "3sgm": {
          "fidel": "ያልማል",
          "translit": "yalləmall",
          "en": "he dreams / he will dream"
        },
        "3sgf": {
          "fidel": "ታልማለች",
          "translit": "talləmalläčč",
          "en": "she dreams / she will dream"
        },
        "1pl": {
          "fidel": "እናልማለን",
          "translit": "ənnalləmallän",
          "en": "we dream / we will dream"
        },
        "2pl": {
          "fidel": "ታልማላችሁ",
          "translit": "talləmallaččəhu",
          "en": "you dream / you will dream"
        },
        "3pl": {
          "fidel": "ያልማሉ",
          "translit": "yalləmallu",
          "en": "they dream / they will dream"
        }
      },
      "gerund": {
        "1sg": {
          "fidel": "አልሜ",
          "translit": "alləmme",
          "en": "(I) having dreamed"
        },
        "2sgm": {
          "fidel": "አልመህ",
          "translit": "alləmäh",
          "en": "[you (m.)] having dreamed"
        },
        "2sgf": {
          "fidel": "አልመሽ",
          "translit": "alləmäš",
          "en": "[you (f.)] having dreamed"
        },
        "3sgm": {
          "fidel": "አልሞ",
          "translit": "alləmo",
          "en": "(he) having dreamed"
        },
        "3sgf": {
          "fidel": "አልማ",
          "translit": "alləma",
          "en": "(she) having dreamed"
        },
        "1pl": {
          "fidel": "አልመን",
          "translit": "alləmän",
          "en": "(we) having dreamed"
        },
        "2pl": {
          "fidel": "አልማችሁ",
          "translit": "alləmaččəhu",
          "en": "(you) having dreamed"
        },
        "3pl": {
          "fidel": "አልመው",
          "translit": "alləmäw",
          "en": "(they) having dreamed"
        }
      },
      "compound_gerund": {
        "1sg": {
          "fidel": "አልሜያለሁ",
          "translit": "alləmmeyallähu",
          "en": "I have dreamed"
        },
        "2sgm": {
          "fidel": "አልመሃል",
          "translit": "alləmähall",
          "en": "you (m.) have dreamed"
        },
        "2sgf": {
          "fidel": "አልመሻል",
          "translit": "alləmäšall",
          "en": "you (f.) have dreamed"
        },
        "3sgm": {
          "fidel": "አልሟል",
          "translit": "alləmwall",
          "en": "he have dreamed"
        },
        "3sgf": {
          "fidel": "አልማለች",
          "translit": "alləmalläčč",
          "en": "she have dreamed"
        },
        "1pl": {
          "fidel": "አልመናል",
          "translit": "alləmänall",
          "en": "we have dreamed"
        },
        "2pl": {
          "fidel": "አልማችኋል",
          "translit": "alləmaččhwall",
          "en": "you have dreamed"
        },
        "3pl": {
          "fidel": "አልመዋል",
          "translit": "alləmäwall",
          "en": "they have dreamed"
        }
      },
      "jussive_imperative": {
        "1sg": {
          "fidel": "ላለም",
          "translit": "lalləm",
          "en": "let me dream"
        },
        "2sgm": {
          "fidel": "አለም",
          "translit": "alləm",
          "en": "[you(m.)] dream!"
        },
        "2sgf": {
          "fidel": "አለሚ",
          "translit": "alləmi",
          "en": "[you (f.)] dream!"
        },
        "3sgm": {
          "fidel": "ያለም",
          "translit": "yalləm",
          "en": "let him dream"
        },
        "3sgf": {
          "fidel": "ታለም",
          "translit": "talləm",
          "en": "let her dream"
        },
        "1pl": {
          "fidel": "እናለም",
          "translit": "ənnalləm",
          "en": "let we dream"
        },
        "2pl": {
          "fidel": "አለሙ",
          "translit": "alləmu",
          "en": "(you) dream!"
        },
        "3pl": {
          "fidel": "ያለሙ",
          "translit": "yalləmu",
          "en": "let them dream"
        }
      },
      "negative_perfect": {
        "1sg": {
          "fidel": "አላለምኩም",
          "translit": "alallämkumm",
          "en": "I didn't dream"
        },
        "2sgm": {
          "fidel": "አላለምክም",
          "translit": "alallämkəmm",
          "en": "you (m.) didn't dream"
        },
        "2sgf": {
          "fidel": "አላለምሽም",
          "translit": "alallämšəmm",
          "en": "you (f.) didn't dream"
        },
        "3sgm": {
          "fidel": "አላለመም",
          "translit": "alallämämm",
          "en": "he didn't dream"
        },
        "3sgf": {
          "fidel": "አላለመችም",
          "translit": "alallämäččəmm",
          "en": "she didn't dream"
        },
        "1pl": {
          "fidel": "አላለምንም",
          "translit": "alallämnəmm",
          "en": "we didn't dream"
        },
        "2pl": {
          "fidel": "አላለማችሁም",
          "translit": "alallämaččəhumm",
          "en": "you didn't dream"
        },
        "3pl": {
          "fidel": "አላለሙም",
          "translit": "alallämumm",
          "en": "they didn't dream"
        }
      },
      "negative_imperfective": {
        "1sg": {
          "fidel": "አላልምም",
          "translit": "alalləməmm",
          "en": "I don't dream"
        },
        "2sgm": {
          "fidel": "አታልምም",
          "translit": "atalləməmm",
          "en": "you (m.) don't dream"
        },
        "2sgf": {
          "fidel": "አታልሚም",
          "translit": "atalləmimm",
          "en": "you (f.) don't dream"
        },
        "3sgm": {
          "fidel": "አያልምም",
          "translit": "ayalləməmm",
          "en": "he don't dream"
        },
        "3sgf": {
          "fidel": "አታልምም",
          "translit": "atalləməmm",
          "en": "she don't dream"
        },
        "1pl": {
          "fidel": "አናልምም",
          "translit": "analləməmm",
          "en": "we don't dream"
        },
        "2pl": {
          "fidel": "አታልሙም",
          "translit": "atalləmumm",
          "en": "you don't dream"
        },
        "3pl": {
          "fidel": "አያልሙም",
          "translit": "ayalləmumm",
          "en": "they don't dream"
        }
      },
      "negative_jussive_imperative": {
        "1sg": {
          "fidel": "አላለም",
          "translit": "alalləm",
          "en": "let me not dream"
        },
        "2sgm": {
          "fidel": "አታለም",
          "translit": "attalləm",
          "en": "[you(m.)] don't dream"
        },
        "2sgf": {
          "fidel": "አታለሚ",
          "translit": "attalləmi",
          "en": "[you (f.)] don't dream"
        },
        "3sgm": {
          "fidel": "አያለም",
          "translit": "ayalləm",
          "en": "let him not dream"
        },
        "3sgf": {
          "fidel": "አታለም",
          "translit": "attalləm",
          "en": "let her not dream"
        },
        "1pl": {
          "fidel": "አናለም",
          "translit": "annalləm",
          "en": "let we not dream"
        },
        "2pl": {
          "fidel": "አታለሙ",
          "translit": "attalləmu",
          "en": "(you) don't dream"
        },
        "3pl": {
          "fidel": "አያለሙ",
          "translit": "ayalləmu",
          "en": "let them not dream"
        }
      },
      "infinitive": {
        "fidel": "ማለም",
        "translit": "malläm"
      }
    },
    "አመፀ": {
      "english": "rebel",
      "perfect": {
        "1sg": {
          "fidel": "አመፅኩ",
          "translit": "ammäṣku",
          "en": "I rebelled"
        },
        "2sgm": {
          "fidel": "አመፅክ",
          "translit": "ammäṣk",
          "en": "you (m.) rebelled"
        },
        "2sgf": {
          "fidel": "አመፅሽ",
          "translit": "ammäṣš",
          "en": "you (f.) rebelled"
        },
        "3sgm": {
          "fidel": "አመፀ",
          "translit": "ammäṣä",
          "en": "he rebelled"
        },
        "3sgf": {
          "fidel": "አመፀች",
          "translit": "ammäṣäčč",
          "en": "she rebelled"
        },
        "1pl": {
          "fidel": "አመፅን",
          "translit": "ammäṣn",
          "en": "we rebelled"
        },
        "2pl": {
          "fidel": "አመፃችሁ",
          "translit": "ammäṣaččəhu",
          "en": "you rebelled"
        },
        "3pl": {
          "fidel": "አመፁ",
          "translit": "ammäṣu",
          "en": "they rebelled"
        }
      },
      "imperfective_compound": {
        "1sg": {
          "fidel": "አምፃለሁ",
          "translit": "amməṣallähu",
          "en": "I rebel / I will rebel"
        },
        "2sgm": {
          "fidel": "ታምፃለህ",
          "translit": "tamməṣalläh",
          "en": "you (m.) rebel / you (m.) will rebel"
        },
        "2sgf": {
          "fidel": "ታምጪያለሽ",
          "translit": "tamməč̣iyalläš",
          "en": "you (f.) rebel / you (f.) will rebel"
        },
        "3sgm": {
          "fidel": "ያምፃል",
          "translit": "yamməṣall",
          "en": "he rebels / he will rebel"
        },
        "3sgf": {
          "fidel": "ታምፃለች",
          "translit": "tamməṣalläčč",
          "en": "she rebels / she will rebel"
        },
        "1pl": {
          "fidel": "እናምፃለን",
          "translit": "ənnamməṣallän",
          "en": "we rebel / we will rebel"
        },
        "2pl": {
          "fidel": "ታምፃላችሁ",
          "translit": "tamməṣallaččəhu",
          "en": "you rebel / you will rebel"
        },
        "3pl": {
          "fidel": "ያምፃሉ",
          "translit": "yamməṣallu",
          "en": "they rebel / they will rebel"
        }
      },
      "gerund": {
        "1sg": {
          "fidel": "አምጬ",
          "translit": "amməč̣č̣e",
          "en": "(I) having rebelled"
        },
        "2sgm": {
          "fidel": "አምፀህ",
          "translit": "amməṣäh",
          "en": "[you (m.)] having rebelled"
        },
        "2sgf": {
          "fidel": "አምፀሽ",
          "translit": "amməṣäš",
          "en": "[you (f.)] having rebelled"
        },
        "3sgm": {
          "fidel": "አምፆ",
          "translit": "amməṣo",
          "en": "(he) having rebelled"
        },
        "3sgf": {
          "fidel": "አምፃ",
          "translit": "amməṣa",
          "en": "(she) having rebelled"
        },
        "1pl": {
          "fidel": "አምፀን",
          "translit": "amməṣän",
          "en": "(we) having rebelled"
        },
        "2pl": {
          "fidel": "አምፃችሁ",
          "translit": "amməṣaččəhu",
          "en": "(you) having rebelled"
        },
        "3pl": {
          "fidel": "አምፀው",
          "translit": "amməṣäw",
          "en": "(they) having rebelled"
        }
      },
      "compound_gerund": {
        "1sg": {
          "fidel": "አምጬያለሁ",
          "translit": "amməč̣č̣eyallähu",
          "en": "I have rebelled"
        },
        "2sgm": {
          "fidel": "አምፀሃል",
          "translit": "amməṣähall",
          "en": "you (m.) have rebelled"
        },
        "2sgf": {
          "fidel": "አምፀሻል",
          "translit": "amməṣäšall",
          "en": "you (f.) have rebelled"
        },
        "3sgm": {
          "fidel": "አምጿል",
          "translit": "amməṣwall",
          "en": "he have rebelled"
        },
        "3sgf": {
          "fidel": "አምፃለች",
          "translit": "amməṣalläčč",
          "en": "she have rebelled"
        },
        "1pl": {
          "fidel": "አምፀናል",
          "translit": "amməṣänall",
          "en": "we have rebelled"
        },
        "2pl": {
          "fidel": "አምፃችኋል",
          "translit": "amməṣaččhwall",
          "en": "you have rebelled"
        },
        "3pl": {
          "fidel": "አምፀዋል",
          "translit": "amməṣäwall",
          "en": "they have rebelled"
        }
      },
      "jussive_imperative": {
        "1sg": {
          "fidel": "ላመፅ",
          "translit": "lamməṣ",
          "en": "let me rebel"
        },
        "2sgm": {
          "fidel": "አመፅ",
          "translit": "amməṣ",
          "en": "[you(m.)] rebel!"
        },
        "2sgf": {
          "fidel": "አመጭ",
          "translit": "amməč̣i",
          "en": "[you (f.)] rebel!"
        },
        "3sgm": {
          "fidel": "ያመፅ",
          "translit": "yamməṣ",
          "en": "let him rebel"
        },
        "3sgf": {
          "fidel": "ታመፅ",
          "translit": "tamməṣ",
          "en": "let her rebel"
        },
        "1pl": {
          "fidel": "እናመፅ",
          "translit": "ənnamməṣ",
          "en": "let we rebel"
        },
        "2pl": {
          "fidel": "አመፁ",
          "translit": "amməṣu",
          "en": "(you) rebel!"
        },
        "3pl": {
          "fidel": "ያመፁ",
          "translit": "yamməṣu",
          "en": "let them rebel"
        }
      },
      "negative_perfect": {
        "1sg": {
          "fidel": "አላመፅኩም",
          "translit": "alammäṣkumm",
          "en": "I didn't rebel"
        },
        "2sgm": {
          "fidel": "አላመፅክም",
          "translit": "alammäṣkəmm",
          "en": "you (m.) didn't rebel"
        },
        "2sgf": {
          "fidel": "አላመፅሽም",
          "translit": "alammäṣšəmm",
          "en": "you (f.) didn't rebel"
        },
        "3sgm": {
          "fidel": "አላመፀም",
          "translit": "alammäṣämm",
          "en": "he didn't rebel"
        },
        "3sgf": {
          "fidel": "አላመፀችም",
          "translit": "alammäṣäččəmm",
          "en": "she didn't rebel"
        },
        "1pl": {
          "fidel": "አላመፅንም",
          "translit": "alammäṣnəmm",
          "en": "we didn't rebel"
        },
        "2pl": {
          "fidel": "አላመፃችሁም",
          "translit": "alammäṣaččəhumm",
          "en": "you didn't rebel"
        },
        "3pl": {
          "fidel": "አላመፁም",
          "translit": "alammäṣumm",
          "en": "they didn't rebel"
        }
      },
      "negative_imperfective": {
        "1sg": {
          "fidel": "አላምፅም",
          "translit": "alamməṣəmm",
          "en": "I don't rebel"
        },
        "2sgm": {
          "fidel": "አታምፅም",
          "translit": "atamməṣəmm",
          "en": "you (m.) don't rebel"
        },
        "2sgf": {
          "fidel": "አታምጪም",
          "translit": "atamməč̣imm",
          "en": "you (f.) don't rebel"
        },
        "3sgm": {
          "fidel": "አያምፅም",
          "translit": "ayamməṣəmm",
          "en": "he don't rebel"
        },
        "3sgf": {
          "fidel": "አታምፅም",
          "translit": "atamməṣəmm",
          "en": "she don't rebel"
        },
        "1pl": {
          "fidel": "አናምፅም",
          "translit": "anamməṣəmm",
          "en": "we don't rebel"
        },
        "2pl": {
          "fidel": "አታምፁም",
          "translit": "atamməṣumm",
          "en": "you don't rebel"
        },
        "3pl": {
          "fidel": "አያምፁም",
          "translit": "ayamməṣumm",
          "en": "they don't rebel"
        }
      },
      "negative_jussive_imperative": {
        "1sg": {
          "fidel": "አላመፅ",
          "translit": "alamməṣ",
          "en": "let me not rebel"
        },
        "2sgm": {
          "fidel": "አታመፅ",
          "translit": "attamməṣ",
          "en": "[you(m.)] don't rebel"
        },
        "2sgf": {
          "fidel": "አታመጭ",
          "translit": "attamməč̣i",
          "en": "[you (f.)] don't rebel"
        },
        "3sgm": {
          "fidel": "አያመፅ",
          "translit": "ayamməṣ",
          "en": "let him not rebel"
        },
        "3sgf": {
          "fidel": "አታመፅ",
          "translit": "attamməṣ",
          "en": "let her not rebel"
        },
        "1pl": {
          "fidel": "አናመፅ",
          "translit": "annamməṣ",
          "en": "let we not rebel"
        },
        "2pl": {
          "fidel": "አታመፁ",
          "translit": "attamməṣu",
          "en": "(you) don't rebel"
        },
        "3pl": {
          "fidel": "አያመፁ",
          "translit": "ayamməṣu",
          "en": "let them not rebel"
        }
      },
      "infinitive": {
        "fidel": "ማመፅ",
        "translit": "mammäṣ"
      }
    },
    "አሸገ": {
      "english": "seal, glue",
      "perfect": {
        "1sg": {
          "fidel": "አሸግኩ",
          "translit": "aššäkku*",
          "en": "I sealed"
        },
        "2sgm": {
          "fidel": "አሸግክ",
          "translit": "aššäkk*",
          "en": "you (m.) sealed"
        },
        "2sgf": {
          "fidel": "አሸግሽ",
          "translit": "aššägš",
          "en": "you (f.) sealed"
        },
        "3sgm": {
          "fidel": "አሸገ",
          "translit": "aššägä",
          "en": "he sealed"
        },
        "3sgf": {
          "fidel": "አሸገች",
          "translit": "aššägäčč",
          "en": "she sealed"
        },
        "1pl": {
          "fidel": "አሸግን",
          "translit": "aššägn",
          "en": "we sealed"
        },
        "2pl": {
          "fidel": "አሸጋችሁ",
          "translit": "aššägaččəhu",
          "en": "you sealed"
        },
        "3pl": {
          "fidel": "አሸጉ",
          "translit": "aššägu",
          "en": "they sealed"
        }
      },
      "imperfective_compound": {
        "1sg": {
          "fidel": "አሽጋለሁ",
          "translit": "aššəgallähu",
          "en": "I seal / I will seal"
        },
        "2sgm": {
          "fidel": "ታሽጋለህ",
          "translit": "taššəgalläh",
          "en": "you (m.) seal / you (m.) will seal"
        },
        "2sgf": {
          "fidel": "ታሽጊያለሽ",
          "translit": "taššəgiyalläš",
          "en": "you (f.) seal / you (f.) will seal"
        },
        "3sgm": {
          "fidel": "ያሽጋል",
          "translit": "yaššəgall",
          "en": "he seals / he will seal"
        },
        "3sgf": {
          "fidel": "ታሽጋለች",
          "translit": "taššəgalläčč",
          "en": "she seals / she will seal"
        },
        "1pl": {
          "fidel": "እናሽጋለን",
          "translit": "ənnaššəgallän",
          "en": "we seal / we will seal"
        },
        "2pl": {
          "fidel": "ታሽጋላችሁ",
          "translit": "taššəgallaččəhu",
          "en": "you seal / you will seal"
        },
        "3pl": {
          "fidel": "ያሽጋሉ",
          "translit": "yaššəgallu",
          "en": "they seal / they will seal"
        }
      },
      "gerund": {
        "1sg": {
          "fidel": "አሽጌ",
          "translit": "aššəgge",
          "en": "(I) having sealed"
        },
        "2sgm": {
          "fidel": "አሽገህ",
          "translit": "aššəgäh",
          "en": "[you (m.)] having sealed"
        },
        "2sgf": {
          "fidel": "አሽገሽ",
          "translit": "aššəgäš",
          "en": "[you (f.)] having sealed"
        },
        "3sgm": {
          "fidel": "አሽጎ",
          "translit": "aššəgo",
          "en": "(he) having sealed"
        },
        "3sgf": {
          "fidel": "አሽጋ",
          "translit": "aššəga",
          "en": "(she) having sealed"
        },
        "1pl": {
          "fidel": "አሽገን",
          "translit": "aššəgän",
          "en": "(we) having sealed"
        },
        "2pl": {
          "fidel": "አሽጋችሁ",
          "translit": "aššəgaččəhu",
          "en": "(you) having sealed"
        },
        "3pl": {
          "fidel": "አሽገው",
          "translit": "aššəgäw",
          "en": "(they) having sealed"
        }
      },
      "compound_gerund": {
        "1sg": {
          "fidel": "አሽጌያለሁ",
          "translit": "aššəggeyallähu",
          "en": "I have sealed"
        },
        "2sgm": {
          "fidel": "አሽገሃል",
          "translit": "aššəgähall",
          "en": "you (m.) have sealed"
        },
        "2sgf": {
          "fidel": "አሽገሻል",
          "translit": "aššəgäšall",
          "en": "you (f.) have sealed"
        },
        "3sgm": {
          "fidel": "አሽጓል",
          "translit": "aššəgwall",
          "en": "he have sealed"
        },
        "3sgf": {
          "fidel": "አሽጋለች",
          "translit": "aššəgalläčč",
          "en": "she have sealed"
        },
        "1pl": {
          "fidel": "አሽገናል",
          "translit": "aššəgänall",
          "en": "we have sealed"
        },
        "2pl": {
          "fidel": "አሽጋችኋል",
          "translit": "aššəgaččhwall",
          "en": "you have sealed"
        },
        "3pl": {
          "fidel": "አሽገዋል",
          "translit": "aššəgäwall",
          "en": "they have sealed"
        }
      },
      "jussive_imperative": {
        "1sg": {
          "fidel": "ላሸግ",
          "translit": "laššəg",
          "en": "let me seal"
        },
        "2sgm": {
          "fidel": "አሸግ",
          "translit": "aššəg",
          "en": "[you(m.)] seal!"
        },
        "2sgf": {
          "fidel": "አሸጊ",
          "translit": "aššəgi",
          "en": "[you (f.)] seal!"
        },
        "3sgm": {
          "fidel": "ያሸግ",
          "translit": "yaššəg",
          "en": "let him seal"
        },
        "3sgf": {
          "fidel": "ታሸግ",
          "translit": "taššəg",
          "en": "let her seal"
        },
        "1pl": {
          "fidel": "እናሸግ",
          "translit": "ənnaššəg",
          "en": "let we seal"
        },
        "2pl": {
          "fidel": "አሸጉ",
          "translit": "aššəgu",
          "en": "(you) seal!"
        },
        "3pl": {
          "fidel": "ያሸጉ",
          "translit": "yaššəgu",
          "en": "let them seal"
        }
      },
      "negative_perfect": {
        "1sg": {
          "fidel": "አላሸግኩም",
          "translit": "alaššäkkumm*",
          "en": "I didn't seal"
        },
        "2sgm": {
          "fidel": "አላሸግክም",
          "translit": "alaššäkkəmm*",
          "en": "you (m.) didn't seal"
        },
        "2sgf": {
          "fidel": "አላሸግሽም",
          "translit": "alaššägšəmm",
          "en": "you (f.) didn't seal"
        },
        "3sgm": {
          "fidel": "አላሸገም",
          "translit": "alaššägämm",
          "en": "he didn't seal"
        },
        "3sgf": {
          "fidel": "አላሸገችም",
          "translit": "alaššägäččəmm",
          "en": "she didn't seal"
        },
        "1pl": {
          "fidel": "አላሸግንም",
          "translit": "alaššägnəmm",
          "en": "we didn't seal"
        },
        "2pl": {
          "fidel": "አላሸጋችሁም",
          "translit": "alaššägaččəhumm",
          "en": "you didn't seal"
        },
        "3pl": {
          "fidel": "አላሸጉም",
          "translit": "alaššägumm",
          "en": "they didn't seal"
        }
      },
      "negative_imperfective": {
        "1sg": {
          "fidel": "አላሽግም",
          "translit": "alaššəgəmm",
          "en": "I don't seal"
        },
        "2sgm": {
          "fidel": "አታሽግም",
          "translit": "ataššəgəmm",
          "en": "you (m.) don't seal"
        },
        "2sgf": {
          "fidel": "አታሽጊም",
          "translit": "ataššəgimm",
          "en": "you (f.) don't seal"
        },
        "3sgm": {
          "fidel": "አያሽግም",
          "translit": "ayaššəgəmm",
          "en": "he don't seal"
        },
        "3sgf": {
          "fidel": "አታሽግም",
          "translit": "ataššəgəmm",
          "en": "she don't seal"
        },
        "1pl": {
          "fidel": "አናሽግም",
          "translit": "anaššəgəmm",
          "en": "we don't seal"
        },
        "2pl": {
          "fidel": "አታሽጉም",
          "translit": "ataššəgumm",
          "en": "you don't seal"
        },
        "3pl": {
          "fidel": "አያሽጉም",
          "translit": "ayaššəgumm",
          "en": "they don't seal"
        }
      },
      "negative_jussive_imperative": {
        "1sg": {
          "fidel": "አላሸግ",
          "translit": "alaššəg",
          "en": "let me not seal"
        },
        "2sgm": {
          "fidel": "አታሸግ",
          "translit": "attaššəg",
          "en": "[you(m.)] don't seal"
        },
        "2sgf": {
          "fidel": "አታሸጊ",
          "translit": "attaššəgi",
          "en": "[you (f.)] don't seal"
        },
        "3sgm": {
          "fidel": "አያሸግ",
          "translit": "ayaššəg",
          "en": "let him not seal"
        },
        "3sgf": {
          "fidel": "አታሸግ",
          "translit": "attaššəg",
          "en": "let her not seal"
        },
        "1pl": {
          "fidel": "አናሸግ",
          "translit": "annaššəg",
          "en": "let we not seal"
        },
        "2pl": {
          "fidel": "አታሸጉ",
          "translit": "attaššəgu",
          "en": "(you) don't seal"
        },
        "3pl": {
          "fidel": "አያሸጉ",
          "translit": "ayaššəgu",
          "en": "let them not seal"
        }
      },
      "infinitive": {
        "fidel": "ማሸግ",
        "translit": "maššäg"
      }
    },
    "አቀደ": {
      "english": "plan, design",
      "perfect": {
        "1sg": {
          "fidel": "አቀድኩ",
          "translit": "aqqädku",
          "en": "I planned"
        },
        "2sgm": {
          "fidel": "አቀድክ",
          "translit": "aqqädk",
          "en": "you (m.) planned"
        },
        "2sgf": {
          "fidel": "አቀድሽ",
          "translit": "aqqädš",
          "en": "you (f.) planned"
        },
        "3sgm": {
          "fidel": "አቀደ",
          "translit": "aqqädä",
          "en": "he planned"
        },
        "3sgf": {
          "fidel": "አቀደች",
          "translit": "aqqädäčč",
          "en": "she planned"
        },
        "1pl": {
          "fidel": "አቀድን",
          "translit": "aqqädn",
          "en": "we planned"
        },
        "2pl": {
          "fidel": "አቀዳችሁ",
          "translit": "aqqädaččəhu",
          "en": "you planned"
        },
        "3pl": {
          "fidel": "አቀዱ",
          "translit": "aqqädu",
          "en": "they planned"
        }
      },
      "imperfective_compound": {
        "1sg": {
          "fidel": "አቅዳለሁ",
          "translit": "aqqədallähu",
          "en": "I plan / I will plan"
        },
        "2sgm": {
          "fidel": "ታቅዳለህ",
          "translit": "taqqədalläh",
          "en": "you (m.) plan / you (m.) will plan"
        },
        "2sgf": {
          "fidel": "ታቅጂያለሽ",
          "translit": "taqqədiyalläš",
          "en": "you (f.) plan / you (f.) will plan"
        },
        "3sgm": {
          "fidel": "ያቅዳል",
          "translit": "yaqqədall",
          "en": "he plans / he will plan"
        },
        "3sgf": {
          "fidel": "ታቅዳለች",
          "translit": "taqqədalläčč",
          "en": "she plans / she will plan"
        },
        "1pl": {
          "fidel": "እናቅዳለን",
          "translit": "ənnaqqədallän",
          "en": "we plan / we will plan"
        },
        "2pl": {
          "fidel": "ታቅዳላችሁ",
          "translit": "taqqədallaččəhu",
          "en": "you plan / you will plan"
        },
        "3pl": {
          "fidel": "ያቅዳሉ",
          "translit": "yaqqədallu",
          "en": "they plan / they will plan"
        }
      },
      "gerund": {
        "1sg": {
          "fidel": "አቅጄ",
          "translit": "aqqədde",
          "en": "(I) having planned"
        },
        "2sgm": {
          "fidel": "አቅደህ",
          "translit": "aqqədäh",
          "en": "[you (m.)] having planned"
        },
        "2sgf": {
          "fidel": "አቅደሽ",
          "translit": "aqqədäš",
          "en": "[you (f.)] having planned"
        },
        "3sgm": {
          "fidel": "አቅዶ",
          "translit": "aqqədo",
          "en": "(he) having planned"
        },
        "3sgf": {
          "fidel": "አቅዳ",
          "translit": "aqqəda",
          "en": "(she) having planned"
        },
        "1pl": {
          "fidel": "አቅደን",
          "translit": "aqqədän",
          "en": "(we) having planned"
        },
        "2pl": {
          "fidel": "አቅዳችሁ",
          "translit": "aqqədaččəhu",
          "en": "(you) having planned"
        },
        "3pl": {
          "fidel": "አቅደው",
          "translit": "aqqədäw",
          "en": "(they) having planned"
        }
      },
      "compound_gerund": {
        "1sg": {
          "fidel": "አቅጄያለሁ",
          "translit": "aqqəddeyallähu",
          "en": "I have planned"
        },
        "2sgm": {
          "fidel": "አቅደሃል",
          "translit": "aqqədähall",
          "en": "you (m.) have planned"
        },
        "2sgf": {
          "fidel": "አቅደሻል",
          "translit": "aqqədäšall",
          "en": "you (f.) have planned"
        },
        "3sgm": {
          "fidel": "አቅዷል",
          "translit": "aqqədwall",
          "en": "he have planned"
        },
        "3sgf": {
          "fidel": "አቅዳለች",
          "translit": "aqqədalläčč",
          "en": "she have planned"
        },
        "1pl": {
          "fidel": "አቅደናል",
          "translit": "aqqədänall",
          "en": "we have planned"
        },
        "2pl": {
          "fidel": "አቅዳችኋል",
          "translit": "aqqədaččhwall",
          "en": "you have planned"
        },
        "3pl": {
          "fidel": "አቅደዋል",
          "translit": "aqqədäwall",
          "en": "they have planned"
        }
      },
      "jussive_imperative": {
        "1sg": {
          "fidel": "ላቀድ",
          "translit": "laqqəd",
          "en": "let me plan"
        },
        "2sgm": {
          "fidel": "አቀድ",
          "translit": "aqqəd",
          "en": "[you(m.)] plan!"
        },
        "2sgf": {
          "fidel": "አቀጅ",
          "translit": "aqqədi",
          "en": "[you (f.)] plan!"
        },
        "3sgm": {
          "fidel": "ያቀድ",
          "translit": "yaqqəd",
          "en": "let him plan"
        },
        "3sgf": {
          "fidel": "ታቀድ",
          "translit": "taqqəd",
          "en": "let her plan"
        },
        "1pl": {
          "fidel": "እናቀድ",
          "translit": "ənnaqqəd",
          "en": "let we plan"
        },
        "2pl": {
          "fidel": "አቀዱ",
          "translit": "aqqədu",
          "en": "(you) plan!"
        },
        "3pl": {
          "fidel": "ያቀዱ",
          "translit": "yaqqədu",
          "en": "let them plan"
        }
      },
      "negative_perfect": {
        "1sg": {
          "fidel": "አላቀድኩም",
          "translit": "alaqqädkumm",
          "en": "I didn't plan"
        },
        "2sgm": {
          "fidel": "አላቀድክም",
          "translit": "alaqqädkəmm",
          "en": "you (m.) didn't plan"
        },
        "2sgf": {
          "fidel": "አላቀድሽም",
          "translit": "alaqqädšəmm",
          "en": "you (f.) didn't plan"
        },
        "3sgm": {
          "fidel": "አላቀደም",
          "translit": "alaqqädämm",
          "en": "he didn't plan"
        },
        "3sgf": {
          "fidel": "አላቀደችም",
          "translit": "alaqqädäččəmm",
          "en": "she didn't plan"
        },
        "1pl": {
          "fidel": "አላቀድንም",
          "translit": "alaqqädnəmm",
          "en": "we didn't plan"
        },
        "2pl": {
          "fidel": "አላቀዳችሁም",
          "translit": "alaqqädaččəhumm",
          "en": "you didn't plan"
        },
        "3pl": {
          "fidel": "አላቀዱም",
          "translit": "alaqqädumm",
          "en": "they didn't plan"
        }
      },
      "negative_imperfective": {
        "1sg": {
          "fidel": "አላቅድም",
          "translit": "alaqqədəmm",
          "en": "I don't plan"
        },
        "2sgm": {
          "fidel": "አታቅድም",
          "translit": "ataqqədəmm",
          "en": "you (m.) don't plan"
        },
        "2sgf": {
          "fidel": "አታቅጂም",
          "translit": "ataqqədimm",
          "en": "you (f.) don't plan"
        },
        "3sgm": {
          "fidel": "አያቅድም",
          "translit": "ayaqqədəmm",
          "en": "he don't plan"
        },
        "3sgf": {
          "fidel": "አታቅድም",
          "translit": "ataqqədəmm",
          "en": "she don't plan"
        },
        "1pl": {
          "fidel": "አናቅድም",
          "translit": "anaqqədəmm",
          "en": "we don't plan"
        },
        "2pl": {
          "fidel": "አታቅዱም",
          "translit": "ataqqədumm",
          "en": "you don't plan"
        },
        "3pl": {
          "fidel": "አያቅዱም",
          "translit": "ayaqqədumm",
          "en": "they don't plan"
        }
      },
      "negative_jussive_imperative": {
        "1sg": {
          "fidel": "አላቀድ",
          "translit": "alaqqəd",
          "en": "let me not plan"
        },
        "2sgm": {
          "fidel": "አታቀድ",
          "translit": "attaqqəd",
          "en": "[you(m.)] don't plan"
        },
        "2sgf": {
          "fidel": "አታቀጅ",
          "translit": "attaqqədi",
          "en": "[you (f.)] don't plan"
        },
        "3sgm": {
          "fidel": "አያቀድ",
          "translit": "ayaqqəd",
          "en": "let him not plan"
        },
        "3sgf": {
          "fidel": "አታቀድ",
          "translit": "attaqqəd",
          "en": "let her not plan"
        },
        "1pl": {
          "fidel": "አናቀድ",
          "translit": "annaqqəd",
          "en": "let we not plan"
        },
        "2pl": {
          "fidel": "አታቀዱ",
          "translit": "attaqqədu",
          "en": "(you) don't plan"
        },
        "3pl": {
          "fidel": "አያቀዱ",
          "translit": "ayaqqədu",
          "en": "let them not plan"
        }
      },
      "infinitive": {
        "fidel": "ማቀድ",
        "translit": "maqqäd"
      }
    },
    "አበረ": {
      "english": "unite",
      "perfect": {
        "1sg": {
          "fidel": "አበርኩ",
          "translit": "abbärku",
          "en": "I united"
        },
        "2sgm": {
          "fidel": "አበርክ",
          "translit": "abbärk",
          "en": "you (m.) united"
        },
        "2sgf": {
          "fidel": "አበርሽ",
          "translit": "abbärš",
          "en": "you (f.) united"
        },
        "3sgm": {
          "fidel": "አበረ",
          "translit": "abbärä",
          "en": "he united"
        },
        "3sgf": {
          "fidel": "አበረች",
          "translit": "abbäräčč",
          "en": "she united"
        },
        "1pl": {
          "fidel": "አበርን",
          "translit": "abbärn",
          "en": "we united"
        },
        "2pl": {
          "fidel": "አበራችሁ",
          "translit": "abbäraččəhu",
          "en": "you united"
        },
        "3pl": {
          "fidel": "አበሩ",
          "translit": "abbäru",
          "en": "they united"
        }
      },
      "imperfective_compound": {
        "1sg": {
          "fidel": "አብራለሁ",
          "translit": "abbərallähu",
          "en": "I unite / I will unite"
        },
        "2sgm": {
          "fidel": "ታብራለህ",
          "translit": "tabbəralläh",
          "en": "you (m.) unite / you (m.) will unite"
        },
        "2sgf": {
          "fidel": "ታብሪያለሽ",
          "translit": "tabbəriyalläš",
          "en": "you (f.) unite / you (f.) will unite"
        },
        "3sgm": {
          "fidel": "ያብራል",
          "translit": "yabbərall",
          "en": "he unites / he will unite"
        },
        "3sgf": {
          "fidel": "ታብራለች",
          "translit": "tabbəralläčč",
          "en": "she unites / she will unite"
        },
        "1pl": {
          "fidel": "እናብራለን",
          "translit": "ənnabbərallän",
          "en": "we unite / we will unite"
        },
        "2pl": {
          "fidel": "ታብራላችሁ",
          "translit": "tabbərallaččəhu",
          "en": "you unite / you will unite"
        },
        "3pl": {
          "fidel": "ያብራሉ",
          "translit": "yabbərallu",
          "en": "they unite / they will unite"
        }
      },
      "gerund": {
        "1sg": {
          "fidel": "አብሬ",
          "translit": "abbərre",
          "en": "(I) having united"
        },
        "2sgm": {
          "fidel": "አብረህ",
          "translit": "abbəräh",
          "en": "[you (m.)] having united"
        },
        "2sgf": {
          "fidel": "አብረሽ",
          "translit": "abbəräš",
          "en": "[you (f.)] having united"
        },
        "3sgm": {
          "fidel": "አብሮ",
          "translit": "abbəro",
          "en": "(he) having united"
        },
        "3sgf": {
          "fidel": "አብራ",
          "translit": "abbəra",
          "en": "(she) having united"
        },
        "1pl": {
          "fidel": "አብረን",
          "translit": "abbərän",
          "en": "(we) having united"
        },
        "2pl": {
          "fidel": "አብራችሁ",
          "translit": "abbəraččəhu",
          "en": "(you) having united"
        },
        "3pl": {
          "fidel": "አብረው",
          "translit": "abbəräw",
          "en": "(they) having united"
        }
      },
      "compound_gerund": {
        "1sg": {
          "fidel": "አብሬያለሁ",
          "translit": "abbərreyallähu",
          "en": "I have united"
        },
        "2sgm": {
          "fidel": "አብረሃል",
          "translit": "abbərähall",
          "en": "you (m.) have united"
        },
        "2sgf": {
          "fidel": "አብረሻል",
          "translit": "abbəräšall",
          "en": "you (f.) have united"
        },
        "3sgm": {
          "fidel": "አብሯል",
          "translit": "abbərwall",
          "en": "he have united"
        },
        "3sgf": {
          "fidel": "አብራለች",
          "translit": "abbəralläčč",
          "en": "she have united"
        },
        "1pl": {
          "fidel": "አብረናል",
          "translit": "abbəränall",
          "en": "we have united"
        },
        "2pl": {
          "fidel": "አብራችኋል",
          "translit": "abbəraččhwall",
          "en": "you have united"
        },
        "3pl": {
          "fidel": "አብረዋል",
          "translit": "abbəräwall",
          "en": "they have united"
        }
      },
      "jussive_imperative": {
        "1sg": {
          "fidel": "ላበር",
          "translit": "labbər",
          "en": "let me unite"
        },
        "2sgm": {
          "fidel": "አበር",
          "translit": "abbər",
          "en": "[you(m.)] unite!"
        },
        "2sgf": {
          "fidel": "አበሪ",
          "translit": "abbəri",
          "en": "[you (f.)] unite!"
        },
        "3sgm": {
          "fidel": "ያበር",
          "translit": "yabbər",
          "en": "let him unite"
        },
        "3sgf": {
          "fidel": "ታበር",
          "translit": "tabbər",
          "en": "let her unite"
        },
        "1pl": {
          "fidel": "እናበር",
          "translit": "ənnabbər",
          "en": "let we unite"
        },
        "2pl": {
          "fidel": "አበሩ",
          "translit": "abbəru",
          "en": "(you) unite!"
        },
        "3pl": {
          "fidel": "ያበሩ",
          "translit": "yabbəru",
          "en": "let them unite"
        }
      },
      "negative_perfect": {
        "1sg": {
          "fidel": "አላበርኩም",
          "translit": "alabbärkumm",
          "en": "I didn't unite"
        },
        "2sgm": {
          "fidel": "አላበርክም",
          "translit": "alabbärkəmm",
          "en": "you (m.) didn't unite"
        },
        "2sgf": {
          "fidel": "አላበርሽም",
          "translit": "alabbäršəmm",
          "en": "you (f.) didn't unite"
        },
        "3sgm": {
          "fidel": "አላበረም",
          "translit": "alabbärämm",
          "en": "he didn't unite"
        },
        "3sgf": {
          "fidel": "አላበረችም",
          "translit": "alabbäräččəmm",
          "en": "she didn't unite"
        },
        "1pl": {
          "fidel": "አላበርንም",
          "translit": "alabbärnəmm",
          "en": "we didn't unite"
        },
        "2pl": {
          "fidel": "አላበራችሁም",
          "translit": "alabbäraččəhumm",
          "en": "you didn't unite"
        },
        "3pl": {
          "fidel": "አላበሩም",
          "translit": "alabbärumm",
          "en": "they didn't unite"
        }
      },
      "negative_imperfective": {
        "1sg": {
          "fidel": "አላብርም",
          "translit": "alabbərəmm",
          "en": "I don't unite"
        },
        "2sgm": {
          "fidel": "አታብርም",
          "translit": "atabbərəmm",
          "en": "you (m.) don't unite"
        },
        "2sgf": {
          "fidel": "አታብሪም",
          "translit": "atabbərimm",
          "en": "you (f.) don't unite"
        },
        "3sgm": {
          "fidel": "አያብርም",
          "translit": "ayabbərəmm",
          "en": "he don't unite"
        },
        "3sgf": {
          "fidel": "አታብርም",
          "translit": "atabbərəmm",
          "en": "she don't unite"
        },
        "1pl": {
          "fidel": "አናብርም",
          "translit": "anabbərəmm",
          "en": "we don't unite"
        },
        "2pl": {
          "fidel": "አታብሩም",
          "translit": "atabbərumm",
          "en": "you don't unite"
        },
        "3pl": {
          "fidel": "አያብሩም",
          "translit": "ayabbərumm",
          "en": "they don't unite"
        }
      },
      "negative_jussive_imperative": {
        "1sg": {
          "fidel": "አላበር",
          "translit": "alabbər",
          "en": "let me not unite"
        },
        "2sgm": {
          "fidel": "አታበር",
          "translit": "attabbər",
          "en": "[you(m.)] don't unite"
        },
        "2sgf": {
          "fidel": "አታበሪ",
          "translit": "attabbəri",
          "en": "[you (f.)] don't unite"
        },
        "3sgm": {
          "fidel": "አያበር",
          "translit": "ayabbər",
          "en": "let him not unite"
        },
        "3sgf": {
          "fidel": "አታበር",
          "translit": "attabbər",
          "en": "let her not unite"
        },
        "1pl": {
          "fidel": "አናበር",
          "translit": "annabbər",
          "en": "let we not unite"
        },
        "2pl": {
          "fidel": "አታበሩ",
          "translit": "attabbəru",
          "en": "(you) don't unite"
        },
        "3pl": {
          "fidel": "አያበሩ",
          "translit": "ayabbəru",
          "en": "let them not unite"
        }
      },
      "infinitive": {
        "fidel": "ማበር",
        "translit": "mabbär"
      }
    },
    "አተመ": {
      "english": "print",
      "perfect": {
        "1sg": {
          "fidel": "አተምኩ",
          "translit": "attämku",
          "en": "I printed"
        },
        "2sgm": {
          "fidel": "አተምክ",
          "translit": "attämk",
          "en": "you (m.) printed"
        },
        "2sgf": {
          "fidel": "አተምሽ",
          "translit": "attämš",
          "en": "you (f.) printed"
        },
        "3sgm": {
          "fidel": "አተመ",
          "translit": "attämä",
          "en": "he printed"
        },
        "3sgf": {
          "fidel": "አተመች",
          "translit": "attämäčč",
          "en": "she printed"
        },
        "1pl": {
          "fidel": "አተምን",
          "translit": "attämn",
          "en": "we printed"
        },
        "2pl": {
          "fidel": "አተማችሁ",
          "translit": "attämaččəhu",
          "en": "you printed"
        },
        "3pl": {
          "fidel": "አተሙ",
          "translit": "attämu",
          "en": "they printed"
        }
      },
      "imperfective_compound": {
        "1sg": {
          "fidel": "አትማለሁ",
          "translit": "attəmallähu",
          "en": "I print / I will print"
        },
        "2sgm": {
          "fidel": "ታትማለህ",
          "translit": "tattəmalläh",
          "en": "you (m.) print / you (m.) will print"
        },
        "2sgf": {
          "fidel": "ታትሚያለሽ",
          "translit": "tattəmiyalläš",
          "en": "you (f.) print / you (f.) will print"
        },
        "3sgm": {
          "fidel": "ያትማል",
          "translit": "yattəmall",
          "en": "he prints / he will print"
        },
        "3sgf": {
          "fidel": "ታትማለች",
          "translit": "tattəmalläčč",
          "en": "she prints / she will print"
        },
        "1pl": {
          "fidel": "እናትማለን",
          "translit": "ənnattəmallän",
          "en": "we print / we will print"
        },
        "2pl": {
          "fidel": "ታትማላችሁ",
          "translit": "tattəmallaččəhu",
          "en": "you print / you will print"
        },
        "3pl": {
          "fidel": "ያትማሉ",
          "translit": "yattəmallu",
          "en": "they print / they will print"
        }
      },
      "gerund": {
        "1sg": {
          "fidel": "አትሜ",
          "translit": "attəmme",
          "en": "(I) having printed"
        },
        "2sgm": {
          "fidel": "አትመህ",
          "translit": "attəmäh",
          "en": "[you (m.)] having printed"
        },
        "2sgf": {
          "fidel": "አትመሽ",
          "translit": "attəmäš",
          "en": "[you (f.)] having printed"
        },
        "3sgm": {
          "fidel": "አትሞ",
          "translit": "attəmo",
          "en": "(he) having printed"
        },
        "3sgf": {
          "fidel": "አትማ",
          "translit": "attəma",
          "en": "(she) having printed"
        },
        "1pl": {
          "fidel": "አትመን",
          "translit": "attəmän",
          "en": "(we) having printed"
        },
        "2pl": {
          "fidel": "አትማችሁ",
          "translit": "attəmaččəhu",
          "en": "(you) having printed"
        },
        "3pl": {
          "fidel": "አትመው",
          "translit": "attəmäw",
          "en": "(they) having printed"
        }
      },
      "compound_gerund": {
        "1sg": {
          "fidel": "አትሜያለሁ",
          "translit": "attəmmeyallähu",
          "en": "I have printed"
        },
        "2sgm": {
          "fidel": "አትመሃል",
          "translit": "attəmähall",
          "en": "you (m.) have printed"
        },
        "2sgf": {
          "fidel": "አትመሻል",
          "translit": "attəmäšall",
          "en": "you (f.) have printed"
        },
        "3sgm": {
          "fidel": "አትሟል",
          "translit": "attəmwall",
          "en": "he have printed"
        },
        "3sgf": {
          "fidel": "አትማለች",
          "translit": "attəmalläčč",
          "en": "she have printed"
        },
        "1pl": {
          "fidel": "አትመናል",
          "translit": "attəmänall",
          "en": "we have printed"
        },
        "2pl": {
          "fidel": "አትማችኋል",
          "translit": "attəmaččhwall",
          "en": "you have printed"
        },
        "3pl": {
          "fidel": "አትመዋል",
          "translit": "attəmäwall",
          "en": "they have printed"
        }
      },
      "jussive_imperative": {
        "1sg": {
          "fidel": "ላተም",
          "translit": "lattəm",
          "en": "let me print"
        },
        "2sgm": {
          "fidel": "አተም",
          "translit": "attəm",
          "en": "[you(m.)] print!"
        },
        "2sgf": {
          "fidel": "አተሚ",
          "translit": "attəmi",
          "en": "[you (f.)] print!"
        },
        "3sgm": {
          "fidel": "ያተም",
          "translit": "yattəm",
          "en": "let him print"
        },
        "3sgf": {
          "fidel": "ታተም",
          "translit": "tattəm",
          "en": "let her print"
        },
        "1pl": {
          "fidel": "እናተም",
          "translit": "ənnattəm",
          "en": "let we print"
        },
        "2pl": {
          "fidel": "አተሙ",
          "translit": "attəmu",
          "en": "(you) print!"
        },
        "3pl": {
          "fidel": "ያተሙ",
          "translit": "yattəmu",
          "en": "let them print"
        }
      },
      "negative_perfect": {
        "1sg": {
          "fidel": "አላተምኩም",
          "translit": "alattämkumm",
          "en": "I didn't print"
        },
        "2sgm": {
          "fidel": "አላተምክም",
          "translit": "alattämkəmm",
          "en": "you (m.) didn't print"
        },
        "2sgf": {
          "fidel": "አላተምሽም",
          "translit": "alattämšəmm",
          "en": "you (f.) didn't print"
        },
        "3sgm": {
          "fidel": "አላተመም",
          "translit": "alattämämm",
          "en": "he didn't print"
        },
        "3sgf": {
          "fidel": "አላተመችም",
          "translit": "alattämäččəmm",
          "en": "she didn't print"
        },
        "1pl": {
          "fidel": "አላተምንም",
          "translit": "alattämnəmm",
          "en": "we didn't print"
        },
        "2pl": {
          "fidel": "አላተማችሁም",
          "translit": "alattämaččəhumm",
          "en": "you didn't print"
        },
        "3pl": {
          "fidel": "አላተሙም",
          "translit": "alattämumm",
          "en": "they didn't print"
        }
      },
      "negative_imperfective": {
        "1sg": {
          "fidel": "አላትምም",
          "translit": "alattəməmm",
          "en": "I don't print"
        },
        "2sgm": {
          "fidel": "አታትምም",
          "translit": "atattəməmm",
          "en": "you (m.) don't print"
        },
        "2sgf": {
          "fidel": "አታትሚም",
          "translit": "atattəmimm",
          "en": "you (f.) don't print"
        },
        "3sgm": {
          "fidel": "አያትምም",
          "translit": "ayattəməmm",
          "en": "he don't print"
        },
        "3sgf": {
          "fidel": "አታትምም",
          "translit": "atattəməmm",
          "en": "she don't print"
        },
        "1pl": {
          "fidel": "አናትምም",
          "translit": "anattəməmm",
          "en": "we don't print"
        },
        "2pl": {
          "fidel": "አታትሙም",
          "translit": "atattəmumm",
          "en": "you don't print"
        },
        "3pl": {
          "fidel": "አያትሙም",
          "translit": "ayattəmumm",
          "en": "they don't print"
        }
      },
      "negative_jussive_imperative": {
        "1sg": {
          "fidel": "አላተም",
          "translit": "alattəm",
          "en": "let me not print"
        },
        "2sgm": {
          "fidel": "አታተም",
          "translit": "attattəm",
          "en": "[you(m.)] don't print"
        },
        "2sgf": {
          "fidel": "አታተሚ",
          "translit": "attattəmi",
          "en": "[you (f.)] don't print"
        },
        "3sgm": {
          "fidel": "አያተም",
          "translit": "ayattəm",
          "en": "let him not print"
        },
        "3sgf": {
          "fidel": "አታተም",
          "translit": "attattəm",
          "en": "let her not print"
        },
        "1pl": {
          "fidel": "አናተም",
          "translit": "annattəm",
          "en": "let we not print"
        },
        "2pl": {
          "fidel": "አታተሙ",
          "translit": "attattəmu",
          "en": "(you) don't print"
        },
        "3pl": {
          "fidel": "አያተሙ",
          "translit": "ayattəmu",
          "en": "let them not print"
        }
      },
      "infinitive": {
        "fidel": "ማተም",
        "translit": "mattäm"
      }
    },
    "አኘከ": {
      "english": "chew",
      "perfect": {
        "1sg": {
          "fidel": "አኘክሁ",
          "translit": "aññäkhu",
          "en": "I chewed"
        },
        "2sgm": {
          "fidel": "አኘክህ",
          "translit": "aññäkh",
          "en": "you (m.) chewed"
        },
        "2sgf": {
          "fidel": "አኘክሽ",
          "translit": "aññäkš",
          "en": "you (f.) chewed"
        },
        "3sgm": {
          "fidel": "አኘከ",
          "translit": "aññäkä",
          "en": "he chewed"
        },
        "3sgf": {
          "fidel": "አኘከች",
          "translit": "aññäkäčč",
          "en": "she chewed"
        },
        "1pl": {
          "fidel": "አኘክን",
          "translit": "aññäkn",
          "en": "we chewed"
        },
        "2pl": {
          "fidel": "አኘካችሁ",
          "translit": "aññäkaččəhu",
          "en": "you chewed"
        },
        "3pl": {
          "fidel": "አኘኩ",
          "translit": "aññäku",
          "en": "they chewed"
        }
      },
      "imperfective_compound": {
        "1sg": {
          "fidel": "አኝካለሁ",
          "translit": "aññəkallähu",
          "en": "I chew / I will chew"
        },
        "2sgm": {
          "fidel": "ታኝካለህ",
          "translit": "taññəkalläh",
          "en": "you (m.) chew / you (m.) will chew"
        },
        "2sgf": {
          "fidel": "ታኝኪያለሽ",
          "translit": "taññəkiyalläš",
          "en": "you (f.) chew / you (f.) will chew"
        },
        "3sgm": {
          "fidel": "ያኝካል",
          "translit": "yaññəkall",
          "en": "he chews / he will chew"
        },
        "3sgf": {
          "fidel": "ታኝካለች",
          "translit": "taññəkalläčč",
          "en": "she chews / she will chew"
        },
        "1pl": {
          "fidel": "እናኝካለን",
          "translit": "ənnaññəkallän",
          "en": "we chew / we will chew"
        },
        "2pl": {
          "fidel": "ታኝካላችሁ",
          "translit": "taññəkallaččəhu",
          "en": "you chew / you will chew"
        },
        "3pl": {
          "fidel": "ያኝካሉ",
          "translit": "yaññəkallu",
          "en": "they chew / they will chew"
        }
      },
      "gerund": {
        "1sg": {
          "fidel": "አኝኬ",
          "translit": "aññəkke",
          "en": "(I) having chewed"
        },
        "2sgm": {
          "fidel": "አኝከህ",
          "translit": "aññəkäh",
          "en": "[you (m.)] having chewed"
        },
        "2sgf": {
          "fidel": "አኝከሽ",
          "translit": "aññəkäš",
          "en": "[you (f.)] having chewed"
        },
        "3sgm": {
          "fidel": "አኝኮ",
          "translit": "aññəko",
          "en": "(he) having chewed"
        },
        "3sgf": {
          "fidel": "አኝካ",
          "translit": "aññəka",
          "en": "(she) having chewed"
        },
        "1pl": {
          "fidel": "አኝከን",
          "translit": "aññəkän",
          "en": "(we) having chewed"
        },
        "2pl": {
          "fidel": "አኝካችሁ",
          "translit": "aññəkaččəhu",
          "en": "(you) having chewed"
        },
        "3pl": {
          "fidel": "አኝከው",
          "translit": "aññəkäw",
          "en": "(they) having chewed"
        }
      },
      "compound_gerund": {
        "1sg": {
          "fidel": "አኝኬያለሁ",
          "translit": "aññəkkeyallähu",
          "en": "I have chewed"
        },
        "2sgm": {
          "fidel": "አኝከሃል",
          "translit": "aññəkähall",
          "en": "you (m.) have chewed"
        },
        "2sgf": {
          "fidel": "አኝከሻል",
          "translit": "aññəkäšall",
          "en": "you (f.) have chewed"
        },
        "3sgm": {
          "fidel": "አኝኳል",
          "translit": "aññəkwall",
          "en": "he have chewed"
        },
        "3sgf": {
          "fidel": "አኝካለች",
          "translit": "aññəkalläčč",
          "en": "she have chewed"
        },
        "1pl": {
          "fidel": "አኝከናል",
          "translit": "aññəkänall",
          "en": "we have chewed"
        },
        "2pl": {
          "fidel": "አኝካችኋል",
          "translit": "aññəkaččhwall",
          "en": "you have chewed"
        },
        "3pl": {
          "fidel": "አኝከዋል",
          "translit": "aññəkäwall",
          "en": "they have chewed"
        }
      },
      "jussive_imperative": {
        "1sg": {
          "fidel": "ላኘክ",
          "translit": "laññək",
          "en": "let me chew"
        },
        "2sgm": {
          "fidel": "አኘክ",
          "translit": "aññək",
          "en": "[you(m.)] chew!"
        },
        "2sgf": {
          "fidel": "አኘኪ",
          "translit": "aññəki",
          "en": "[you (f.)] chew!"
        },
        "3sgm": {
          "fidel": "ያኘክ",
          "translit": "yaññək",
          "en": "let him chew"
        },
        "3sgf": {
          "fidel": "ታኘክ",
          "translit": "taññək",
          "en": "let her chew"
        },
        "1pl": {
          "fidel": "እናኘክ",
          "translit": "ənnaññək",
          "en": "let we chew"
        },
        "2pl": {
          "fidel": "አኘኩ",
          "translit": "aññəku",
          "en": "(you) chew!"
        },
        "3pl": {
          "fidel": "ያኘኩ",
          "translit": "yaññəku",
          "en": "let them chew"
        }
      },
      "negative_perfect": {
        "1sg": {
          "fidel": "አላኘክሁም",
          "translit": "alaññäkhumm",
          "en": "I didn't chew"
        },
        "2sgm": {
          "fidel": "አላኘክህም",
          "translit": "alaññäkhəmm",
          "en": "you (m.) didn't chew"
        },
        "2sgf": {
          "fidel": "አላኘክሽም",
          "translit": "alaññäkšəmm",
          "en": "you (f.) didn't chew"
        },
        "3sgm": {
          "fidel": "አላኘከም",
          "translit": "alaññäkämm",
          "en": "he didn't chew"
        },
        "3sgf": {
          "fidel": "አላኘከችም",
          "translit": "alaññäkäččəmm",
          "en": "she didn't chew"
        },
        "1pl": {
          "fidel": "አላኘክንም",
          "translit": "alaññäknəmm",
          "en": "we didn't chew"
        },
        "2pl": {
          "fidel": "አላኘካችሁም",
          "translit": "alaññäkaččəhumm",
          "en": "you didn't chew"
        },
        "3pl": {
          "fidel": "አላኘኩም",
          "translit": "alaññäkumm",
          "en": "they didn't chew"
        }
      },
      "negative_imperfective": {
        "1sg": {
          "fidel": "አላኝክም",
          "translit": "alaññəkəmm",
          "en": "I don't chew"
        },
        "2sgm": {
          "fidel": "አታኝክም",
          "translit": "ataññəkəmm",
          "en": "you (m.) don't chew"
        },
        "2sgf": {
          "fidel": "አታኝኪም",
          "translit": "ataññəkimm",
          "en": "you (f.) don't chew"
        },
        "3sgm": {
          "fidel": "አያኝክም",
          "translit": "ayaññəkəmm",
          "en": "he don't chew"
        },
        "3sgf": {
          "fidel": "አታኝክም",
          "translit": "ataññəkəmm",
          "en": "she don't chew"
        },
        "1pl": {
          "fidel": "አናኝክም",
          "translit": "anaññəkəmm",
          "en": "we don't chew"
        },
        "2pl": {
          "fidel": "አታኝኩም",
          "translit": "ataññəkumm",
          "en": "you don't chew"
        },
        "3pl": {
          "fidel": "አያኝኩም",
          "translit": "ayaññəkumm",
          "en": "they don't chew"
        }
      },
      "negative_jussive_imperative": {
        "1sg": {
          "fidel": "አላኘክ",
          "translit": "alaññək",
          "en": "let me not chew"
        },
        "2sgm": {
          "fidel": "አታኘክ",
          "translit": "attaññək",
          "en": "[you(m.)] don't chew"
        },
        "2sgf": {
          "fidel": "አታኘኪ",
          "translit": "attaññəki",
          "en": "[you (f.)] don't chew"
        },
        "3sgm": {
          "fidel": "አያኘክ",
          "translit": "ayaññək",
          "en": "let him not chew"
        },
        "3sgf": {
          "fidel": "አታኘክ",
          "translit": "attaññək",
          "en": "let her not chew"
        },
        "1pl": {
          "fidel": "አናኘክ",
          "translit": "annaññək",
          "en": "let we not chew"
        },
        "2pl": {
          "fidel": "አታኘኩ",
          "translit": "attaññəku",
          "en": "(you) don't chew"
        },
        "3pl": {
          "fidel": "አያኘኩ",
          "translit": "ayaññəku",
          "en": "let them not chew"
        }
      },
      "infinitive": {
        "fidel": "ማኘክ",
        "translit": "maññäk"
      }
    },
    "አከመ": {
      "english": "treat (med.)",
      "perfect": {
        "1sg": {
          "fidel": "አከምኩ",
          "translit": "akkämku",
          "en": "I treat (med.)ed"
        },
        "2sgm": {
          "fidel": "አከምክ",
          "translit": "akkämk",
          "en": "you (m.) treat (med.)ed"
        },
        "2sgf": {
          "fidel": "አከምሽ",
          "translit": "akkämš",
          "en": "you (f.) treat (med.)ed"
        },
        "3sgm": {
          "fidel": "አከመ",
          "translit": "akkämä",
          "en": "he treat (med.)ed"
        },
        "3sgf": {
          "fidel": "አከመች",
          "translit": "akkämäčč",
          "en": "she treat (med.)ed"
        },
        "1pl": {
          "fidel": "አከምን",
          "translit": "akkämn",
          "en": "we treat (med.)ed"
        },
        "2pl": {
          "fidel": "አከማችሁ",
          "translit": "akkämaččəhu",
          "en": "you treat (med.)ed"
        },
        "3pl": {
          "fidel": "አከሙ",
          "translit": "akkämu",
          "en": "they treat (med.)ed"
        }
      },
      "imperfective_compound": {
        "1sg": {
          "fidel": "አክማለሁ",
          "translit": "akkəmallähu",
          "en": "I treat (med.) / I will treat (med.)"
        },
        "2sgm": {
          "fidel": "ታክማለህ",
          "translit": "takkəmalläh",
          "en": "you (m.) treat (med.) / you (m.) will treat (med.)"
        },
        "2sgf": {
          "fidel": "ታክሚያለሽ",
          "translit": "takkəmiyalläš",
          "en": "you (f.) treat (med.) / you (f.) will treat (med.)"
        },
        "3sgm": {
          "fidel": "ያክማል",
          "translit": "yakkəmall",
          "en": "he treat (med.)s / he will treat (med.)"
        },
        "3sgf": {
          "fidel": "ታክማለች",
          "translit": "takkəmalläčč",
          "en": "she treat (med.)s / she will treat (med.)"
        },
        "1pl": {
          "fidel": "እናክማለን",
          "translit": "ənnakkəmallän",
          "en": "we treat (med.) / we will treat (med.)"
        },
        "2pl": {
          "fidel": "ታክማላችሁ",
          "translit": "takkəmallaččəhu",
          "en": "you treat (med.) / you will treat (med.)"
        },
        "3pl": {
          "fidel": "ያክማሉ",
          "translit": "yakkəmallu",
          "en": "they treat (med.) / they will treat (med.)"
        }
      },
      "gerund": {
        "1sg": {
          "fidel": "አክሜ",
          "translit": "akkəmme",
          "en": "(I) having treat (med.)ed"
        },
        "2sgm": {
          "fidel": "አክመህ",
          "translit": "akkəmäh",
          "en": "[you (m.)] having treat (med.)ed"
        },
        "2sgf": {
          "fidel": "አክመሽ",
          "translit": "akkəmäš",
          "en": "[you (f.)] having treat (med.)ed"
        },
        "3sgm": {
          "fidel": "አክሞ",
          "translit": "akkəmo",
          "en": "(he) having treat (med.)ed"
        },
        "3sgf": {
          "fidel": "አክማ",
          "translit": "akkəma",
          "en": "(she) having treat (med.)ed"
        },
        "1pl": {
          "fidel": "አክመን",
          "translit": "akkəmän",
          "en": "(we) having treat (med.)ed"
        },
        "2pl": {
          "fidel": "አክማችሁ",
          "translit": "akkəmaččəhu",
          "en": "(you) having treat (med.)ed"
        },
        "3pl": {
          "fidel": "አክመው",
          "translit": "akkəmäw",
          "en": "(they) having treat (med.)ed"
        }
      },
      "compound_gerund": {
        "1sg": {
          "fidel": "አክሜያለሁ",
          "translit": "akkəmmeyallähu",
          "en": "I have treat (med.)ed"
        },
        "2sgm": {
          "fidel": "አክመሃል",
          "translit": "akkəmähall",
          "en": "you (m.) have treat (med.)ed"
        },
        "2sgf": {
          "fidel": "አክመሻል",
          "translit": "akkəmäšall",
          "en": "you (f.) have treat (med.)ed"
        },
        "3sgm": {
          "fidel": "አክሟል",
          "translit": "akkəmwall",
          "en": "he have treat (med.)ed"
        },
        "3sgf": {
          "fidel": "አክማለች",
          "translit": "akkəmalläčč",
          "en": "she have treat (med.)ed"
        },
        "1pl": {
          "fidel": "አክመናል",
          "translit": "akkəmänall",
          "en": "we have treat (med.)ed"
        },
        "2pl": {
          "fidel": "አክማችኋል",
          "translit": "akkəmaččhwall",
          "en": "you have treat (med.)ed"
        },
        "3pl": {
          "fidel": "አክመዋል",
          "translit": "akkəmäwall",
          "en": "they have treat (med.)ed"
        }
      },
      "jussive_imperative": {
        "1sg": {
          "fidel": "ላከም",
          "translit": "lakkəm",
          "en": "let me treat (med.)"
        },
        "2sgm": {
          "fidel": "አከም",
          "translit": "akkəm",
          "en": "[you(m.)] treat (med.)!"
        },
        "2sgf": {
          "fidel": "አከሚ",
          "translit": "akkəmi",
          "en": "[you (f.)] treat (med.)!"
        },
        "3sgm": {
          "fidel": "ያከም",
          "translit": "yakkəm",
          "en": "let him treat (med.)"
        },
        "3sgf": {
          "fidel": "ታከም",
          "translit": "takkəm",
          "en": "let her treat (med.)"
        },
        "1pl": {
          "fidel": "እናከም",
          "translit": "ənnakkəm",
          "en": "let we treat (med.)"
        },
        "2pl": {
          "fidel": "አከሙ",
          "translit": "akkəmu",
          "en": "(you) treat (med.)!"
        },
        "3pl": {
          "fidel": "ያከሙ",
          "translit": "yakkəmu",
          "en": "let them treat (med.)"
        }
      },
      "negative_perfect": {
        "1sg": {
          "fidel": "አላከምኩም",
          "translit": "alakkämkumm",
          "en": "I didn't treat (med.)"
        },
        "2sgm": {
          "fidel": "አላከምክም",
          "translit": "alakkämkəmm",
          "en": "you (m.) didn't treat (med.)"
        },
        "2sgf": {
          "fidel": "አላከምሽም",
          "translit": "alakkämšəmm",
          "en": "you (f.) didn't treat (med.)"
        },
        "3sgm": {
          "fidel": "አላከመም",
          "translit": "alakkämämm",
          "en": "he didn't treat (med.)"
        },
        "3sgf": {
          "fidel": "አላከመችም",
          "translit": "alakkämäččəmm",
          "en": "she didn't treat (med.)"
        },
        "1pl": {
          "fidel": "አላከምንም",
          "translit": "alakkämnəmm",
          "en": "we didn't treat (med.)"
        },
        "2pl": {
          "fidel": "አላከማችሁም",
          "translit": "alakkämaččəhumm",
          "en": "you didn't treat (med.)"
        },
        "3pl": {
          "fidel": "አላከሙም",
          "translit": "alakkämumm",
          "en": "they didn't treat (med.)"
        }
      },
      "negative_imperfective": {
        "1sg": {
          "fidel": "አላክምም",
          "translit": "alakkəməmm",
          "en": "I don't treat (med.)"
        },
        "2sgm": {
          "fidel": "አታክምም",
          "translit": "atakkəməmm",
          "en": "you (m.) don't treat (med.)"
        },
        "2sgf": {
          "fidel": "አታክሚም",
          "translit": "atakkəmimm",
          "en": "you (f.) don't treat (med.)"
        },
        "3sgm": {
          "fidel": "አያክምም",
          "translit": "ayakkəməmm",
          "en": "he don't treat (med.)"
        },
        "3sgf": {
          "fidel": "አታክምም",
          "translit": "atakkəməmm",
          "en": "she don't treat (med.)"
        },
        "1pl": {
          "fidel": "አናክምም",
          "translit": "anakkəməmm",
          "en": "we don't treat (med.)"
        },
        "2pl": {
          "fidel": "አታክሙም",
          "translit": "atakkəmumm",
          "en": "you don't treat (med.)"
        },
        "3pl": {
          "fidel": "አያክሙም",
          "translit": "ayakkəmumm",
          "en": "they don't treat (med.)"
        }
      },
      "negative_jussive_imperative": {
        "1sg": {
          "fidel": "አላከም",
          "translit": "alakkəm",
          "en": "let me not treat (med.)"
        },
        "2sgm": {
          "fidel": "አታከም",
          "translit": "attakkəm",
          "en": "[you(m.)] don't treat (med.)"
        },
        "2sgf": {
          "fidel": "አታከሚ",
          "translit": "attakkəmi",
          "en": "[you (f.)] don't treat (med.)"
        },
        "3sgm": {
          "fidel": "አያከም",
          "translit": "ayakkəm",
          "en": "let him not treat (med.)"
        },
        "3sgf": {
          "fidel": "አታከም",
          "translit": "attakkəm",
          "en": "let her not treat (med.)"
        },
        "1pl": {
          "fidel": "አናከም",
          "translit": "annakkəm",
          "en": "let we not treat (med.)"
        },
        "2pl": {
          "fidel": "አታከሙ",
          "translit": "attakkəmu",
          "en": "(you) don't treat (med.)"
        },
        "3pl": {
          "fidel": "አያከሙ",
          "translit": "ayakkəmu",
          "en": "let them not treat (med.)"
        }
      },
      "infinitive": {
        "fidel": "ማከም",
        "translit": "makkäm"
      }
    },
    "አወጀ": {
      "english": "proclaim",
      "perfect": {
        "1sg": {
          "fidel": "አወጅኩ",
          "translit": "awwäǧku",
          "en": "I proclaimed"
        },
        "2sgm": {
          "fidel": "አወጅክ",
          "translit": "awwäǧk",
          "en": "you (m.) proclaimed"
        },
        "2sgf": {
          "fidel": "አወጅሽ",
          "translit": "awwäǧš",
          "en": "you (f.) proclaimed"
        },
        "3sgm": {
          "fidel": "አወጀ",
          "translit": "awwäǧä",
          "en": "he proclaimed"
        },
        "3sgf": {
          "fidel": "አወጀች",
          "translit": "awwäǧäčč",
          "en": "she proclaimed"
        },
        "1pl": {
          "fidel": "አወጅን",
          "translit": "awwäǧn",
          "en": "we proclaimed"
        },
        "2pl": {
          "fidel": "አወጃችሁ",
          "translit": "awwäǧaččəhu",
          "en": "you proclaimed"
        },
        "3pl": {
          "fidel": "አወጁ",
          "translit": "awwäǧu",
          "en": "they proclaimed"
        }
      },
      "imperfective_compound": {
        "1sg": {
          "fidel": "አውጃለሁ",
          "translit": "awwəǧallähu",
          "en": "I proclaim / I will proclaim"
        },
        "2sgm": {
          "fidel": "ታውጃለህ",
          "translit": "tawwəǧalläh",
          "en": "you (m.) proclaim / you (m.) will proclaim"
        },
        "2sgf": {
          "fidel": "ታውጂያለሽ",
          "translit": "tawwəǧiyalläš",
          "en": "you (f.) proclaim / you (f.) will proclaim"
        },
        "3sgm": {
          "fidel": "ያውጃል",
          "translit": "yawwəǧall",
          "en": "he proclaims / he will proclaim"
        },
        "3sgf": {
          "fidel": "ታውጃለች",
          "translit": "tawwəǧalläčč",
          "en": "she proclaims / she will proclaim"
        },
        "1pl": {
          "fidel": "እናውጃለን",
          "translit": "ənnawwəǧallän",
          "en": "we proclaim / we will proclaim"
        },
        "2pl": {
          "fidel": "ታውጃላችሁ",
          "translit": "tawwəǧallaččəhu",
          "en": "you proclaim / you will proclaim"
        },
        "3pl": {
          "fidel": "ያውጃሉ",
          "translit": "yawwəǧallu",
          "en": "they proclaim / they will proclaim"
        }
      },
      "gerund": {
        "1sg": {
          "fidel": "አውጄ",
          "translit": "awwəǧǧe",
          "en": "(I) having proclaimed"
        },
        "2sgm": {
          "fidel": "አውጀህ",
          "translit": "awwəǧäh",
          "en": "[you (m.)] having proclaimed"
        },
        "2sgf": {
          "fidel": "አውጀሽ",
          "translit": "awwəǧäš",
          "en": "[you (f.)] having proclaimed"
        },
        "3sgm": {
          "fidel": "አውጆ",
          "translit": "awwəǧo",
          "en": "(he) having proclaimed"
        },
        "3sgf": {
          "fidel": "አውጃ",
          "translit": "awwəǧa",
          "en": "(she) having proclaimed"
        },
        "1pl": {
          "fidel": "አውጀን",
          "translit": "awwəǧän",
          "en": "(we) having proclaimed"
        },
        "2pl": {
          "fidel": "አውጃችሁ",
          "translit": "awwəǧaččəhu",
          "en": "(you) having proclaimed"
        },
        "3pl": {
          "fidel": "አውጀው",
          "translit": "awwəǧäw",
          "en": "(they) having proclaimed"
        }
      },
      "compound_gerund": {
        "1sg": {
          "fidel": "አውጄያለሁ",
          "translit": "awwəǧǧeyallähu",
          "en": "I have proclaimed"
        },
        "2sgm": {
          "fidel": "አውጀሃል",
          "translit": "awwəǧähall",
          "en": "you (m.) have proclaimed"
        },
        "2sgf": {
          "fidel": "አውጀሻል",
          "translit": "awwəǧäšall",
          "en": "you (f.) have proclaimed"
        },
        "3sgm": {
          "fidel": "አውጇል",
          "translit": "awwəǧwall",
          "en": "he have proclaimed"
        },
        "3sgf": {
          "fidel": "አውጃለች",
          "translit": "awwəǧalläčč",
          "en": "she have proclaimed"
        },
        "1pl": {
          "fidel": "አውጀናል",
          "translit": "awwəǧänall",
          "en": "we have proclaimed"
        },
        "2pl": {
          "fidel": "አውጃችኋል",
          "translit": "awwəǧaččhwall",
          "en": "you have proclaimed"
        },
        "3pl": {
          "fidel": "አውጀዋል",
          "translit": "awwəǧäwall",
          "en": "they have proclaimed"
        }
      },
      "jussive_imperative": {
        "1sg": {
          "fidel": "ላወጅ",
          "translit": "lawwəǧ",
          "en": "let me proclaim"
        },
        "2sgm": {
          "fidel": "አወጅ",
          "translit": "awwəǧ",
          "en": "[you(m.)] proclaim!"
        },
        "2sgf": {
          "fidel": "አወጂ",
          "translit": "awwəǧi",
          "en": "[you (f.)] proclaim!"
        },
        "3sgm": {
          "fidel": "ያወጅ",
          "translit": "yawwəǧ",
          "en": "let him proclaim"
        },
        "3sgf": {
          "fidel": "ታወጅ",
          "translit": "tawwəǧ",
          "en": "let her proclaim"
        },
        "1pl": {
          "fidel": "እናወጅ",
          "translit": "ənnawwəǧ",
          "en": "let we proclaim"
        },
        "2pl": {
          "fidel": "አወጁ",
          "translit": "awwəǧu",
          "en": "(you) proclaim!"
        },
        "3pl": {
          "fidel": "ያወጁ",
          "translit": "yawwəǧu",
          "en": "let them proclaim"
        }
      },
      "negative_perfect": {
        "1sg": {
          "fidel": "አላወጅኩም",
          "translit": "alawwäǧkumm",
          "en": "I didn't proclaim"
        },
        "2sgm": {
          "fidel": "አላወጅክም",
          "translit": "alawwäǧkəmm",
          "en": "you (m.) didn't proclaim"
        },
        "2sgf": {
          "fidel": "አላወጅሽም",
          "translit": "alawwäǧšəmm",
          "en": "you (f.) didn't proclaim"
        },
        "3sgm": {
          "fidel": "አላወጀም",
          "translit": "alawwäǧämm",
          "en": "he didn't proclaim"
        },
        "3sgf": {
          "fidel": "አላወጀችም",
          "translit": "alawwäǧäččəmm",
          "en": "she didn't proclaim"
        },
        "1pl": {
          "fidel": "አላወጅንም",
          "translit": "alawwäǧnəmm",
          "en": "we didn't proclaim"
        },
        "2pl": {
          "fidel": "አላወጃችሁም",
          "translit": "alawwäǧaččəhumm",
          "en": "you didn't proclaim"
        },
        "3pl": {
          "fidel": "አላወጁም",
          "translit": "alawwäǧumm",
          "en": "they didn't proclaim"
        }
      },
      "negative_imperfective": {
        "1sg": {
          "fidel": "አላውጅም",
          "translit": "alawwəǧəmm",
          "en": "I don't proclaim"
        },
        "2sgm": {
          "fidel": "አታውጅም",
          "translit": "atawwəǧəmm",
          "en": "you (m.) don't proclaim"
        },
        "2sgf": {
          "fidel": "አታውጂም",
          "translit": "atawwəǧimm",
          "en": "you (f.) don't proclaim"
        },
        "3sgm": {
          "fidel": "አያውጅም",
          "translit": "ayawwəǧəmm",
          "en": "he don't proclaim"
        },
        "3sgf": {
          "fidel": "አታውጅም",
          "translit": "atawwəǧəmm",
          "en": "she don't proclaim"
        },
        "1pl": {
          "fidel": "አናውጅም",
          "translit": "anawwəǧəmm",
          "en": "we don't proclaim"
        },
        "2pl": {
          "fidel": "አታውጁም",
          "translit": "atawwəǧumm",
          "en": "you don't proclaim"
        },
        "3pl": {
          "fidel": "አያውጁም",
          "translit": "ayawwəǧumm",
          "en": "they don't proclaim"
        }
      },
      "negative_jussive_imperative": {
        "1sg": {
          "fidel": "አላወጅ",
          "translit": "alawwəǧ",
          "en": "let me not proclaim"
        },
        "2sgm": {
          "fidel": "አታወጅ",
          "translit": "attawwəǧ",
          "en": "[you(m.)] don't proclaim"
        },
        "2sgf": {
          "fidel": "አታወጂ",
          "translit": "attawwəǧi",
          "en": "[you (f.)] don't proclaim"
        },
        "3sgm": {
          "fidel": "አያወጅ",
          "translit": "ayawwəǧ",
          "en": "let him not proclaim"
        },
        "3sgf": {
          "fidel": "አታወጅ",
          "translit": "attawwəǧ",
          "en": "let her not proclaim"
        },
        "1pl": {
          "fidel": "አናወጅ",
          "translit": "annawwəǧ",
          "en": "let we not proclaim"
        },
        "2pl": {
          "fidel": "አታወጁ",
          "translit": "attawwəǧu",
          "en": "(you) don't proclaim"
        },
        "3pl": {
          "fidel": "አያወጁ",
          "translit": "ayawwəǧu",
          "en": "let them not proclaim"
        }
      },
      "infinitive": {
        "fidel": "ማወጅ",
        "translit": "mawwäǧ"
      }
    },
    "አደለ": {
      "english": "distribute",
      "perfect": {
        "1sg": {
          "fidel": "አደልኩ",
          "translit": "addälku",
          "en": "I distributed"
        },
        "2sgm": {
          "fidel": "አደልክ",
          "translit": "addälk",
          "en": "you (m.) distributed"
        },
        "2sgf": {
          "fidel": "አደልሽ",
          "translit": "addälš",
          "en": "you (f.) distributed"
        },
        "3sgm": {
          "fidel": "አደለ",
          "translit": "addälä",
          "en": "he distributed"
        },
        "3sgf": {
          "fidel": "አደለች",
          "translit": "addäläčč",
          "en": "she distributed"
        },
        "1pl": {
          "fidel": "አደልን",
          "translit": "addäln",
          "en": "we distributed"
        },
        "2pl": {
          "fidel": "አደላችሁ",
          "translit": "addälaččəhu",
          "en": "you distributed"
        },
        "3pl": {
          "fidel": "አደሉ",
          "translit": "addälu",
          "en": "they distributed"
        }
      },
      "imperfective_compound": {
        "1sg": {
          "fidel": "አድላለሁ",
          "translit": "addəlallähu",
          "en": "I distribute / I will distribute"
        },
        "2sgm": {
          "fidel": "ታድላለህ",
          "translit": "taddəlalläh",
          "en": "you (m.) distribute / you (m.) will distribute"
        },
        "2sgf": {
          "fidel": "ታድያለሽ",
          "translit": "taddəyalläš",
          "en": "you (f.) distribute / you (f.) will distribute"
        },
        "3sgm": {
          "fidel": "ያድላል",
          "translit": "yaddəlall",
          "en": "he distributes / he will distribute"
        },
        "3sgf": {
          "fidel": "ታድላለች",
          "translit": "taddəlalläčč",
          "en": "she distributes / she will distribute"
        },
        "1pl": {
          "fidel": "እናድላለን",
          "translit": "ənnaddəlallän",
          "en": "we distribute / we will distribute"
        },
        "2pl": {
          "fidel": "ታድላላችሁ",
          "translit": "taddəlallaččəhu",
          "en": "you distribute / you will distribute"
        },
        "3pl": {
          "fidel": "ያድላሉ",
          "translit": "yaddəlallu",
          "en": "they distribute / they will distribute"
        }
      },
      "gerund": {
        "1sg": {
          "fidel": "አድዬ",
          "translit": "addəyye",
          "en": "(I) having distributed"
        },
        "2sgm": {
          "fidel": "አድለህ",
          "translit": "addəläh",
          "en": "[you (m.)] having distributed"
        },
        "2sgf": {
          "fidel": "አድለሽ",
          "translit": "addəläš",
          "en": "[you (f.)] having distributed"
        },
        "3sgm": {
          "fidel": "አድሎ",
          "translit": "addəlo",
          "en": "(he) having distributed"
        },
        "3sgf": {
          "fidel": "አድላ",
          "translit": "addəla",
          "en": "(she) having distributed"
        },
        "1pl": {
          "fidel": "አድለን",
          "translit": "addəlän",
          "en": "(we) having distributed"
        },
        "2pl": {
          "fidel": "አድላችሁ",
          "translit": "addəlaččəhu",
          "en": "(you) having distributed"
        },
        "3pl": {
          "fidel": "አድለው",
          "translit": "addəläw",
          "en": "(they) having distributed"
        }
      },
      "compound_gerund": {
        "1sg": {
          "fidel": "አድዬያለሁ",
          "translit": "addəyyeyallähu",
          "en": "I have distributed"
        },
        "2sgm": {
          "fidel": "አድለሃል",
          "translit": "addəlähall",
          "en": "you (m.) have distributed"
        },
        "2sgf": {
          "fidel": "አድለሻል",
          "translit": "addəläšall",
          "en": "you (f.) have distributed"
        },
        "3sgm": {
          "fidel": "አድሏል",
          "translit": "addəlwall",
          "en": "he have distributed"
        },
        "3sgf": {
          "fidel": "አድላለች",
          "translit": "addəlalläčč",
          "en": "she have distributed"
        },
        "1pl": {
          "fidel": "አድለናል",
          "translit": "addəlänall",
          "en": "we have distributed"
        },
        "2pl": {
          "fidel": "አድላችኋል",
          "translit": "addəlaččhwall",
          "en": "you have distributed"
        },
        "3pl": {
          "fidel": "አድለዋል",
          "translit": "addəläwall",
          "en": "they have distributed"
        }
      },
      "jussive_imperative": {
        "1sg": {
          "fidel": "ላደል",
          "translit": "laddəl",
          "en": "let me distribute"
        },
        "2sgm": {
          "fidel": "አደል",
          "translit": "addəl",
          "en": "[you(m.)] distribute!"
        },
        "2sgf": {
          "fidel": "አደይ",
          "translit": "addəyi",
          "en": "[you (f.)] distribute!"
        },
        "3sgm": {
          "fidel": "ያደል",
          "translit": "yaddəl",
          "en": "let him distribute"
        },
        "3sgf": {
          "fidel": "ታደል",
          "translit": "taddəl",
          "en": "let her distribute"
        },
        "1pl": {
          "fidel": "እናደል",
          "translit": "ənnaddəl",
          "en": "let we distribute"
        },
        "2pl": {
          "fidel": "አደሉ",
          "translit": "addəlu",
          "en": "(you) distribute!"
        },
        "3pl": {
          "fidel": "ያደሉ",
          "translit": "yaddəlu",
          "en": "let them distribute"
        }
      },
      "negative_perfect": {
        "1sg": {
          "fidel": "አላደልኩም",
          "translit": "aladdälkumm",
          "en": "I didn't distribute"
        },
        "2sgm": {
          "fidel": "አላደልክም",
          "translit": "aladdälkəmm",
          "en": "you (m.) didn't distribute"
        },
        "2sgf": {
          "fidel": "አላደልሽም",
          "translit": "aladdälšəmm",
          "en": "you (f.) didn't distribute"
        },
        "3sgm": {
          "fidel": "አላደለም",
          "translit": "aladdälämm",
          "en": "he didn't distribute"
        },
        "3sgf": {
          "fidel": "አላደለችም",
          "translit": "aladdäläččəmm",
          "en": "she didn't distribute"
        },
        "1pl": {
          "fidel": "አላደልንም",
          "translit": "aladdälnəmm",
          "en": "we didn't distribute"
        },
        "2pl": {
          "fidel": "አላደላችሁም",
          "translit": "aladdälaččəhumm",
          "en": "you didn't distribute"
        },
        "3pl": {
          "fidel": "አላደሉም",
          "translit": "aladdälumm",
          "en": "they didn't distribute"
        }
      },
      "negative_imperfective": {
        "1sg": {
          "fidel": "አላድልም",
          "translit": "aladdələmm",
          "en": "I don't distribute"
        },
        "2sgm": {
          "fidel": "አታድልም",
          "translit": "ataddələmm",
          "en": "you (m.) don't distribute"
        },
        "2sgf": {
          "fidel": "አታድዪም",
          "translit": "ataddəyimm",
          "en": "you (f.) don't distribute"
        },
        "3sgm": {
          "fidel": "አያድልም",
          "translit": "ayaddələmm",
          "en": "he don't distribute"
        },
        "3sgf": {
          "fidel": "አታድልም",
          "translit": "ataddələmm",
          "en": "she don't distribute"
        },
        "1pl": {
          "fidel": "አናድልም",
          "translit": "anaddələmm",
          "en": "we don't distribute"
        },
        "2pl": {
          "fidel": "አታድሉም",
          "translit": "ataddəlumm",
          "en": "you don't distribute"
        },
        "3pl": {
          "fidel": "አያድሉም",
          "translit": "ayaddəlumm",
          "en": "they don't distribute"
        }
      },
      "negative_jussive_imperative": {
        "1sg": {
          "fidel": "አላደል",
          "translit": "aladdəl",
          "en": "let me not distribute"
        },
        "2sgm": {
          "fidel": "አታደል",
          "translit": "attaddəl",
          "en": "[you(m.)] don't distribute"
        },
        "2sgf": {
          "fidel": "አታደይ",
          "translit": "attaddəyi",
          "en": "[you (f.)] don't distribute"
        },
        "3sgm": {
          "fidel": "አያደል",
          "translit": "ayaddəl",
          "en": "let him not distribute"
        },
        "3sgf": {
          "fidel": "አታደል",
          "translit": "attaddəl",
          "en": "let her not distribute"
        },
        "1pl": {
          "fidel": "አናደል",
          "translit": "annaddəl",
          "en": "let we not distribute"
        },
        "2pl": {
          "fidel": "አታደሉ",
          "translit": "attaddəlu",
          "en": "(you) don't distribute"
        },
        "3pl": {
          "fidel": "አያደሉ",
          "translit": "ayaddəlu",
          "en": "let them not distribute"
        }
      },
      "infinitive": {
        "fidel": "ማደል",
        "translit": "maddäl"
      }
    },
    "አየደ": {
      "english": "define, determine",
      "perfect": {
        "1sg": {
          "fidel": "አየድኩ",
          "translit": "ayyädku",
          "en": "I defined"
        },
        "2sgm": {
          "fidel": "አየድክ",
          "translit": "ayyädk",
          "en": "you (m.) defined"
        },
        "2sgf": {
          "fidel": "አየድሽ",
          "translit": "ayyädš",
          "en": "you (f.) defined"
        },
        "3sgm": {
          "fidel": "አየደ",
          "translit": "ayyädä",
          "en": "he defined"
        },
        "3sgf": {
          "fidel": "አየደች",
          "translit": "ayyädäčč",
          "en": "she defined"
        },
        "1pl": {
          "fidel": "አየድን",
          "translit": "ayyädn",
          "en": "we defined"
        },
        "2pl": {
          "fidel": "አየዳችሁ",
          "translit": "ayyädaččəhu",
          "en": "you defined"
        },
        "3pl": {
          "fidel": "አየዱ",
          "translit": "ayyädu",
          "en": "they defined"
        }
      },
      "imperfective_compound": {
        "1sg": {
          "fidel": "አይዳለሁ",
          "translit": "ayyədallähu",
          "en": "I define / I will define"
        },
        "2sgm": {
          "fidel": "ታይዳለህ",
          "translit": "tayyədalläh",
          "en": "you (m.) define / you (m.) will define"
        },
        "2sgf": {
          "fidel": "ታይጂያለሽ",
          "translit": "tayyəǧiyalläš",
          "en": "you (f.) define / you (f.) will define"
        },
        "3sgm": {
          "fidel": "ያይዳል",
          "translit": "yayyədall",
          "en": "he defines / he will define"
        },
        "3sgf": {
          "fidel": "ታይዳለች",
          "translit": "tayyədalläčč",
          "en": "she defines / she will define"
        },
        "1pl": {
          "fidel": "እናይዳለን",
          "translit": "ənnayyədallän",
          "en": "we define / we will define"
        },
        "2pl": {
          "fidel": "ታይዳላችሁ",
          "translit": "tayyədallaččəhu",
          "en": "you define / you will define"
        },
        "3pl": {
          "fidel": "ያይዳሉ",
          "translit": "yayyədallu",
          "en": "they define / they will define"
        }
      },
      "gerund": {
        "1sg": {
          "fidel": "አይጄ",
          "translit": "ayyəǧǧe",
          "en": "(I) having defined"
        },
        "2sgm": {
          "fidel": "አይደህ",
          "translit": "ayyədäh",
          "en": "[you (m.)] having defined"
        },
        "2sgf": {
          "fidel": "አይደሽ",
          "translit": "ayyədäš",
          "en": "[you (f.)] having defined"
        },
        "3sgm": {
          "fidel": "አይዶ",
          "translit": "ayyədo",
          "en": "(he) having defined"
        },
        "3sgf": {
          "fidel": "አይዳ",
          "translit": "ayyəda",
          "en": "(she) having defined"
        },
        "1pl": {
          "fidel": "አይደን",
          "translit": "ayyədän",
          "en": "(we) having defined"
        },
        "2pl": {
          "fidel": "አይዳችሁ",
          "translit": "ayyədaččəhu",
          "en": "(you) having defined"
        },
        "3pl": {
          "fidel": "አይደው",
          "translit": "ayyədäw",
          "en": "(they) having defined"
        }
      },
      "compound_gerund": {
        "1sg": {
          "fidel": "አይጄያለሁ",
          "translit": "ayyəǧǧeyallähu",
          "en": "I have defined"
        },
        "2sgm": {
          "fidel": "አይደሃል",
          "translit": "ayyədähall",
          "en": "you (m.) have defined"
        },
        "2sgf": {
          "fidel": "አይደሻል",
          "translit": "ayyədäšall",
          "en": "you (f.) have defined"
        },
        "3sgm": {
          "fidel": "አይዷል",
          "translit": "ayyədwall",
          "en": "he have defined"
        },
        "3sgf": {
          "fidel": "አይዳለች",
          "translit": "ayyədalläčč",
          "en": "she have defined"
        },
        "1pl": {
          "fidel": "አይደናል",
          "translit": "ayyədänall",
          "en": "we have defined"
        },
        "2pl": {
          "fidel": "አይዳችኋል",
          "translit": "ayyədaččhwall",
          "en": "you have defined"
        },
        "3pl": {
          "fidel": "አይደዋል",
          "translit": "ayyədäwall",
          "en": "they have defined"
        }
      },
      "jussive_imperative": {
        "1sg": {
          "fidel": "ላየድ",
          "translit": "layyəd",
          "en": "let me define"
        },
        "2sgm": {
          "fidel": "አየድ",
          "translit": "ayyəd",
          "en": "[you(m.)] define!"
        },
        "2sgf": {
          "fidel": "አየጅ",
          "translit": "ayyəǧi",
          "en": "[you (f.)] define!"
        },
        "3sgm": {
          "fidel": "ያየድ",
          "translit": "yayyəd",
          "en": "let him define"
        },
        "3sgf": {
          "fidel": "ታየድ",
          "translit": "tayyəd",
          "en": "let her define"
        },
        "1pl": {
          "fidel": "እናየድ",
          "translit": "ənnayyəd",
          "en": "let we define"
        },
        "2pl": {
          "fidel": "አየዱ",
          "translit": "ayyədu",
          "en": "(you) define!"
        },
        "3pl": {
          "fidel": "ያየዱ",
          "translit": "yayyədu",
          "en": "let them define"
        }
      },
      "negative_perfect": {
        "1sg": {
          "fidel": "አላየድኩም",
          "translit": "alayyädkumm",
          "en": "I didn't define"
        },
        "2sgm": {
          "fidel": "አላየድክም",
          "translit": "alayyädkəmm",
          "en": "you (m.) didn't define"
        },
        "2sgf": {
          "fidel": "አላየድሽም",
          "translit": "alayyädšəmm",
          "en": "you (f.) didn't define"
        },
        "3sgm": {
          "fidel": "አላየደም",
          "translit": "alayyädämm",
          "en": "he didn't define"
        },
        "3sgf": {
          "fidel": "አላየደችም",
          "translit": "alayyädäččəmm",
          "en": "she didn't define"
        },
        "1pl": {
          "fidel": "አላየድንም",
          "translit": "alayyädnəmm",
          "en": "we didn't define"
        },
        "2pl": {
          "fidel": "አላየዳችሁም",
          "translit": "alayyädaččəhumm",
          "en": "you didn't define"
        },
        "3pl": {
          "fidel": "አላየዱም",
          "translit": "alayyädumm",
          "en": "they didn't define"
        }
      },
      "negative_imperfective": {
        "1sg": {
          "fidel": "አላይድም",
          "translit": "alayyədəmm",
          "en": "I don't define"
        },
        "2sgm": {
          "fidel": "አታይድም",
          "translit": "atayyədəmm",
          "en": "you (m.) don't define"
        },
        "2sgf": {
          "fidel": "አታይጂም",
          "translit": "atayyəǧimm",
          "en": "you (f.) don't define"
        },
        "3sgm": {
          "fidel": "አያይድም",
          "translit": "ayayyədəmm",
          "en": "he don't define"
        },
        "3sgf": {
          "fidel": "አታይድም",
          "translit": "atayyədəmm",
          "en": "she don't define"
        },
        "1pl": {
          "fidel": "አናይድም",
          "translit": "anayyədəmm",
          "en": "we don't define"
        },
        "2pl": {
          "fidel": "አታይዱም",
          "translit": "atayyədumm",
          "en": "you don't define"
        },
        "3pl": {
          "fidel": "አያይዱም",
          "translit": "ayayyədumm",
          "en": "they don't define"
        }
      },
      "negative_jussive_imperative": {
        "1sg": {
          "fidel": "አላየድ",
          "translit": "alayyəd",
          "en": "let me not define"
        },
        "2sgm": {
          "fidel": "አታየድ",
          "translit": "attayyəd",
          "en": "[you(m.)] don't define"
        },
        "2sgf": {
          "fidel": "አታየጅ",
          "translit": "attayyəǧi",
          "en": "[you (f.)] don't define"
        },
        "3sgm": {
          "fidel": "አያየድ",
          "translit": "ayayyəd",
          "en": "let him not define"
        },
        "3sgf": {
          "fidel": "አታየድ",
          "translit": "attayyəd",
          "en": "let her not define"
        },
        "1pl": {
          "fidel": "አናየድ",
          "translit": "annayyəd",
          "en": "let we not define"
        },
        "2pl": {
          "fidel": "አታየዱ",
          "translit": "attayyədu",
          "en": "(you) don't define"
        },
        "3pl": {
          "fidel": "አያየዱ",
          "translit": "ayayyədu",
          "en": "let them not define"
        }
      },
      "infinitive": {
        "fidel": "ማየድ",
        "translit": "mayyäd"
      }
    },
    "አደሰ": {
      "english": "renew",
      "perfect": {
        "1sg": {
          "fidel": "አደስኩ",
          "translit": "addäsku",
          "en": "I renewed"
        },
        "2sgm": {
          "fidel": "አደስክ",
          "translit": "addäsk",
          "en": "you (m.) renewed"
        },
        "2sgf": {
          "fidel": "አደስሽ",
          "translit": "addäsš",
          "en": "you (f.) renewed"
        },
        "3sgm": {
          "fidel": "አደሰ",
          "translit": "addäsä",
          "en": "he renewed"
        },
        "3sgf": {
          "fidel": "አደሰች",
          "translit": "addäsäčč",
          "en": "she renewed"
        },
        "1pl": {
          "fidel": "አደስን",
          "translit": "addäsn",
          "en": "we renewed"
        },
        "2pl": {
          "fidel": "አደሳችሁ",
          "translit": "addäsaččəhu",
          "en": "you renewed"
        },
        "3pl": {
          "fidel": "አደሱ",
          "translit": "addäsu",
          "en": "they renewed"
        }
      },
      "imperfective_compound": {
        "1sg": {
          "fidel": "አድሳለሁ",
          "translit": "addəsallähu",
          "en": "I renew / I will renew"
        },
        "2sgm": {
          "fidel": "ታድሳለህ",
          "translit": "taddəsalläh",
          "en": "you (m.) renew / you (m.) will renew"
        },
        "2sgf": {
          "fidel": "ታድሺያለሽ",
          "translit": "taddəšiyalläš",
          "en": "you (f.) renew / you (f.) will renew"
        },
        "3sgm": {
          "fidel": "ያድሳል",
          "translit": "yaddəsall",
          "en": "he renews / he will renew"
        },
        "3sgf": {
          "fidel": "ታድሳለች",
          "translit": "taddəsalläčč",
          "en": "she renews / she will renew"
        },
        "1pl": {
          "fidel": "እናድሳለን",
          "translit": "ənnaddəsallän",
          "en": "we renew / we will renew"
        },
        "2pl": {
          "fidel": "ታድሳላችሁ",
          "translit": "taddəsallaččəhu",
          "en": "you renew / you will renew"
        },
        "3pl": {
          "fidel": "ያድሳሉ",
          "translit": "yaddəsallu",
          "en": "they renew / they will renew"
        }
      },
      "gerund": {
        "1sg": {
          "fidel": "አድሼ",
          "translit": "addəšše",
          "en": "(I) having renewed"
        },
        "2sgm": {
          "fidel": "አድሰህ",
          "translit": "addəsäh",
          "en": "[you (m.)] having renewed"
        },
        "2sgf": {
          "fidel": "አድሰሽ",
          "translit": "addəsäš",
          "en": "[you (f.)] having renewed"
        },
        "3sgm": {
          "fidel": "አድሶ",
          "translit": "addəso",
          "en": "(he) having renewed"
        },
        "3sgf": {
          "fidel": "አድሳ",
          "translit": "addəsa",
          "en": "(she) having renewed"
        },
        "1pl": {
          "fidel": "አድሰን",
          "translit": "addəsän",
          "en": "(we) having renewed"
        },
        "2pl": {
          "fidel": "አድሳችሁ",
          "translit": "addəsaččəhu",
          "en": "(you) having renewed"
        },
        "3pl": {
          "fidel": "አድሰው",
          "translit": "addəsäw",
          "en": "(they) having renewed"
        }
      },
      "compound_gerund": {
        "1sg": {
          "fidel": "አድሼያለሁ",
          "translit": "addəššeyallähu",
          "en": "I have renewed"
        },
        "2sgm": {
          "fidel": "አድሰሃል",
          "translit": "addəsähall",
          "en": "you (m.) have renewed"
        },
        "2sgf": {
          "fidel": "አድሰሻል",
          "translit": "addəsäšall",
          "en": "you (f.) have renewed"
        },
        "3sgm": {
          "fidel": "አድሷል",
          "translit": "addəswall",
          "en": "he have renewed"
        },
        "3sgf": {
          "fidel": "አድሳለች",
          "translit": "addəsalläčč",
          "en": "she have renewed"
        },
        "1pl": {
          "fidel": "አድሰናል",
          "translit": "addəsänall",
          "en": "we have renewed"
        },
        "2pl": {
          "fidel": "አድሳችኋል",
          "translit": "addəsaččhwall",
          "en": "you have renewed"
        },
        "3pl": {
          "fidel": "አድሰዋል",
          "translit": "addəsäwall",
          "en": "they have renewed"
        }
      },
      "jussive_imperative": {
        "1sg": {
          "fidel": "ላደስ",
          "translit": "laddəs",
          "en": "let me renew"
        },
        "2sgm": {
          "fidel": "አደስ",
          "translit": "addəs",
          "en": "[you(m.)] renew!"
        },
        "2sgf": {
          "fidel": "አደሽ",
          "translit": "addəši",
          "en": "[you (f.)] renew!"
        },
        "3sgm": {
          "fidel": "ያደስ",
          "translit": "yaddəs",
          "en": "let him renew"
        },
        "3sgf": {
          "fidel": "ታደስ",
          "translit": "taddəs",
          "en": "let her renew"
        },
        "1pl": {
          "fidel": "እናደስ",
          "translit": "ənnaddəs",
          "en": "let we renew"
        },
        "2pl": {
          "fidel": "አደሱ",
          "translit": "addəs",
          "en": "(you) renew!"
        },
        "3pl": {
          "fidel": "ያደሱ",
          "translit": "yaddəs",
          "en": "let them renew"
        }
      },
      "negative_perfect": {
        "1sg": {
          "fidel": "አላደስኩም",
          "translit": "aladdäskumm",
          "en": "I didn't renew"
        },
        "2sgm": {
          "fidel": "አላደስክም",
          "translit": "aladdäskəmm",
          "en": "you (m.) didn't renew"
        },
        "2sgf": {
          "fidel": "አላደስሽም",
          "translit": "aladdäsšəmm",
          "en": "you (f.) didn't renew"
        },
        "3sgm": {
          "fidel": "አላደሰም",
          "translit": "aladdäsämm",
          "en": "he didn't renew"
        },
        "3sgf": {
          "fidel": "አላደሰችም",
          "translit": "aladdäsäččəmm",
          "en": "she didn't renew"
        },
        "1pl": {
          "fidel": "አላደስንም",
          "translit": "aladdäsnəmm",
          "en": "we didn't renew"
        },
        "2pl": {
          "fidel": "አላደሳችሁም",
          "translit": "aladdäsaččəhumm",
          "en": "you didn't renew"
        },
        "3pl": {
          "fidel": "አላደሱም",
          "translit": "aladdäsumm",
          "en": "they didn't renew"
        }
      },
      "negative_imperfective": {
        "1sg": {
          "fidel": "አላድስም",
          "translit": "aladdəsəmm",
          "en": "I don't renew"
        },
        "2sgm": {
          "fidel": "አታድስም",
          "translit": "ataddəsəmm",
          "en": "you (m.) don't renew"
        },
        "2sgf": {
          "fidel": "አታድሺም",
          "translit": "ataddəšimm",
          "en": "you (f.) don't renew"
        },
        "3sgm": {
          "fidel": "አያድስም",
          "translit": "ayaddəsəmm",
          "en": "he don't renew"
        },
        "3sgf": {
          "fidel": "አታድስም",
          "translit": "ataddəsəmm",
          "en": "she don't renew"
        },
        "1pl": {
          "fidel": "አናድስም",
          "translit": "anaddəsəmm",
          "en": "we don't renew"
        },
        "2pl": {
          "fidel": "አታድሱም",
          "translit": "ataddəsumm",
          "en": "you don't renew"
        },
        "3pl": {
          "fidel": "አያድሱም",
          "translit": "ayaddəsumm",
          "en": "they don't renew"
        }
      },
      "negative_jussive_imperative": {
        "1sg": {
          "fidel": "አላደስ",
          "translit": "aladdəs",
          "en": "let me not renew"
        },
        "2sgm": {
          "fidel": "አታደስ",
          "translit": "attaddəs",
          "en": "[you(m.)] don't renew"
        },
        "2sgf": {
          "fidel": "አታደሽ",
          "translit": "attaddəši",
          "en": "[you (f.)] don't renew"
        },
        "3sgm": {
          "fidel": "አያደስ",
          "translit": "ayaddəs",
          "en": "let him not renew"
        },
        "3sgf": {
          "fidel": "አታደስ",
          "translit": "attaddəs",
          "en": "let her not renew"
        },
        "1pl": {
          "fidel": "አናደስ",
          "translit": "annaddəs",
          "en": "let we not renew"
        },
        "2pl": {
          "fidel": "አታደሱ",
          "translit": "attaddəsu",
          "en": "(you) don't renew"
        },
        "3pl": {
          "fidel": "አያደሱ",
          "translit": "ayaddəsu",
          "en": "let them not renew"
        }
      },
      "infinitive": {
        "fidel": "ማደስ",
        "translit": "maddäs"
      }
    },
    "አደመ": {
      "english": "plot, conspire",
      "perfect": {
        "1sg": {
          "fidel": "አደምኩ",
          "translit": "addämku",
          "en": "I plotted"
        },
        "2sgm": {
          "fidel": "አደምክ",
          "translit": "addämk",
          "en": "you (m.) plotted"
        },
        "2sgf": {
          "fidel": "አደምሽ",
          "translit": "addämš",
          "en": "you (f.) plotted"
        },
        "3sgm": {
          "fidel": "አደመ",
          "translit": "addämä",
          "en": "he plotted"
        },
        "3sgf": {
          "fidel": "አደመች",
          "translit": "addämäčč",
          "en": "she plotted"
        },
        "1pl": {
          "fidel": "አደምን",
          "translit": "addämn",
          "en": "we plotted"
        },
        "2pl": {
          "fidel": "አደማችሁ",
          "translit": "addämaččəhu",
          "en": "you plotted"
        },
        "3pl": {
          "fidel": "አደሙ",
          "translit": "addämu",
          "en": "they plotted"
        }
      },
      "imperfective_compound": {
        "1sg": {
          "fidel": "አድማለሁ",
          "translit": "addəmallähu",
          "en": "I plot / I will plot"
        },
        "2sgm": {
          "fidel": "ታድማለህ",
          "translit": "taddəmalläh",
          "en": "you (m.) plot / you (m.) will plot"
        },
        "2sgf": {
          "fidel": "ታድሚያለሽ",
          "translit": "taddəmiyalläš",
          "en": "you (f.) plot / you (f.) will plot"
        },
        "3sgm": {
          "fidel": "ያድማል",
          "translit": "yaddəmall",
          "en": "he plots / he will plot"
        },
        "3sgf": {
          "fidel": "ታድማለች",
          "translit": "taddəmalläčč",
          "en": "she plots / she will plot"
        },
        "1pl": {
          "fidel": "እናድማለን",
          "translit": "ənnaddəmallän",
          "en": "we plot / we will plot"
        },
        "2pl": {
          "fidel": "ታድማላችሁ",
          "translit": "taddəmallaččəhu",
          "en": "you plot / you will plot"
        },
        "3pl": {
          "fidel": "ያድማሉ",
          "translit": "yaddəmallu",
          "en": "they plot / they will plot"
        }
      },
      "gerund": {
        "1sg": {
          "fidel": "አድሜ",
          "translit": "addəmme",
          "en": "(I) having plotted"
        },
        "2sgm": {
          "fidel": "አድመህ",
          "translit": "addəmäh",
          "en": "[you (m.)] having plotted"
        },
        "2sgf": {
          "fidel": "አድመሽ",
          "translit": "addəmäš",
          "en": "[you (f.)] having plotted"
        },
        "3sgm": {
          "fidel": "አድሞ",
          "translit": "addəmo",
          "en": "(he) having plotted"
        },
        "3sgf": {
          "fidel": "አድማ",
          "translit": "addəma",
          "en": "(she) having plotted"
        },
        "1pl": {
          "fidel": "አድመን",
          "translit": "addəmän",
          "en": "(we) having plotted"
        },
        "2pl": {
          "fidel": "አድማችሁ",
          "translit": "addəmaččəhu",
          "en": "(you) having plotted"
        },
        "3pl": {
          "fidel": "አድመው",
          "translit": "addəmäw",
          "en": "(they) having plotted"
        }
      },
      "compound_gerund": {
        "1sg": {
          "fidel": "አድሜያለሁ",
          "translit": "addəmmeyallähu",
          "en": "I have plotted"
        },
        "2sgm": {
          "fidel": "አድመሃል",
          "translit": "addəmähall",
          "en": "you (m.) have plotted"
        },
        "2sgf": {
          "fidel": "አድመሻል",
          "translit": "addəmäšall",
          "en": "you (f.) have plotted"
        },
        "3sgm": {
          "fidel": "አድሟል",
          "translit": "addəmwall",
          "en": "he have plotted"
        },
        "3sgf": {
          "fidel": "አድማለች",
          "translit": "addəmalläčč",
          "en": "she have plotted"
        },
        "1pl": {
          "fidel": "አድመናል",
          "translit": "addəmänall",
          "en": "we have plotted"
        },
        "2pl": {
          "fidel": "አድማችኋል",
          "translit": "addəmaččhwall",
          "en": "you have plotted"
        },
        "3pl": {
          "fidel": "አድመዋል",
          "translit": "addəmäwall",
          "en": "they have plotted"
        }
      },
      "jussive_imperative": {
        "1sg": {
          "fidel": "ላደም",
          "translit": "laddəm",
          "en": "let me plot"
        },
        "2sgm": {
          "fidel": "አደም",
          "translit": "addəm",
          "en": "[you(m.)] plot!"
        },
        "2sgf": {
          "fidel": "አደሚ",
          "translit": "addəmi",
          "en": "[you (f.)] plot!"
        },
        "3sgm": {
          "fidel": "ያደም",
          "translit": "yaddəm",
          "en": "let him plot"
        },
        "3sgf": {
          "fidel": "ታደም",
          "translit": "taddəm",
          "en": "let her plot"
        },
        "1pl": {
          "fidel": "እናደም",
          "translit": "ənnaddəm",
          "en": "let we plot"
        },
        "2pl": {
          "fidel": "አደሙ",
          "translit": "addəmu",
          "en": "(you) plot!"
        },
        "3pl": {
          "fidel": "ያደሙ",
          "translit": "yaddəmu",
          "en": "let them plot"
        }
      },
      "negative_perfect": {
        "1sg": {
          "fidel": "አላደምኩም",
          "translit": "aladdämkumm",
          "en": "I didn't plot"
        },
        "2sgm": {
          "fidel": "አላደምክም",
          "translit": "aladdämkəmm",
          "en": "you (m.) didn't plot"
        },
        "2sgf": {
          "fidel": "አላደምሽም",
          "translit": "aladdämšəmm",
          "en": "you (f.) didn't plot"
        },
        "3sgm": {
          "fidel": "አላደመም",
          "translit": "aladdämämm",
          "en": "he didn't plot"
        },
        "3sgf": {
          "fidel": "አላደመችም",
          "translit": "aladdämäččəmm",
          "en": "she didn't plot"
        },
        "1pl": {
          "fidel": "አላደምንም",
          "translit": "aladdämnəmm",
          "en": "we didn't plot"
        },
        "2pl": {
          "fidel": "አላደማችሁም",
          "translit": "aladdämaččəhumm",
          "en": "you didn't plot"
        },
        "3pl": {
          "fidel": "አላደሙም",
          "translit": "aladdämumm",
          "en": "they didn't plot"
        }
      },
      "negative_imperfective": {
        "1sg": {
          "fidel": "አላድምም",
          "translit": "aladdəməmm",
          "en": "I don't plot"
        },
        "2sgm": {
          "fidel": "አታድምም",
          "translit": "ataddəməmm",
          "en": "you (m.) don't plot"
        },
        "2sgf": {
          "fidel": "አታድሚም",
          "translit": "ataddəmimm",
          "en": "you (f.) don't plot"
        },
        "3sgm": {
          "fidel": "አያድምም",
          "translit": "ayaddəməmm",
          "en": "he don't plot"
        },
        "3sgf": {
          "fidel": "አታድምም",
          "translit": "ataddəməmm",
          "en": "she don't plot"
        },
        "1pl": {
          "fidel": "አናድምም",
          "translit": "anaddəməmm",
          "en": "we don't plot"
        },
        "2pl": {
          "fidel": "አታድሙም",
          "translit": "ataddəmumm",
          "en": "you don't plot"
        },
        "3pl": {
          "fidel": "አያድሙም",
          "translit": "ayaddəmumm",
          "en": "they don't plot"
        }
      },
      "negative_jussive_imperative": {
        "1sg": {
          "fidel": "አላደም",
          "translit": "aladdəm",
          "en": "let me not plot"
        },
        "2sgm": {
          "fidel": "አታደም",
          "translit": "attaddəm",
          "en": "[you(m.)] don't plot"
        },
        "2sgf": {
          "fidel": "አታደሚ",
          "translit": "attaddəmi",
          "en": "[you (f.)] don't plot"
        },
        "3sgm": {
          "fidel": "አያደም",
          "translit": "ayaddəm",
          "en": "let him not plot"
        },
        "3sgf": {
          "fidel": "አታደም",
          "translit": "attaddəm",
          "en": "let her not plot"
        },
        "1pl": {
          "fidel": "አናደም",
          "translit": "annaddəm",
          "en": "let we not plot"
        },
        "2pl": {
          "fidel": "አታደሙ",
          "translit": "attaddəmu",
          "en": "(you) don't plot"
        },
        "3pl": {
          "fidel": "አያደሙ",
          "translit": "ayaddəmu",
          "en": "let them not plot"
        }
      },
      "infinitive": {
        "fidel": "ማደም",
        "translit": "maddäm"
      }
    },
    "አገደ": {
      "english": "ban",
      "perfect": {
        "1sg": {
          "fidel": "አገድኩ",
          "translit": "aggädku",
          "en": "I banned"
        },
        "2sgm": {
          "fidel": "አገድክ",
          "translit": "aggädk",
          "en": "you (m.) banned"
        },
        "2sgf": {
          "fidel": "አገድሽ",
          "translit": "aggädš",
          "en": "you (f.) banned"
        },
        "3sgm": {
          "fidel": "አገደ",
          "translit": "aggädä",
          "en": "he banned"
        },
        "3sgf": {
          "fidel": "አገደች",
          "translit": "aggädäčč",
          "en": "she banned"
        },
        "1pl": {
          "fidel": "አገድን",
          "translit": "aggädn",
          "en": "we banned"
        },
        "2pl": {
          "fidel": "አገዳችሁ",
          "translit": "aggädaččəhu",
          "en": "you banned"
        },
        "3pl": {
          "fidel": "አገዱ",
          "translit": "aggädu",
          "en": "they banned"
        }
      },
      "imperfective_compound": {
        "1sg": {
          "fidel": "አግዳለሁ",
          "translit": "aggədallähu",
          "en": "I ban / I will ban"
        },
        "2sgm": {
          "fidel": "ታግዳለህ",
          "translit": "taggədalläh",
          "en": "you (m.) ban / you (m.) will ban"
        },
        "2sgf": {
          "fidel": "ታግጂያለሽ",
          "translit": "taggədiyalläš",
          "en": "you (f.) ban / you (f.) will ban"
        },
        "3sgm": {
          "fidel": "ያግዳል",
          "translit": "yaggədall",
          "en": "he bans / he will ban"
        },
        "3sgf": {
          "fidel": "ታግዳለች",
          "translit": "taggədalläčč",
          "en": "she bans / she will ban"
        },
        "1pl": {
          "fidel": "እናግዳለን",
          "translit": "ənnaggədallän",
          "en": "we ban / we will ban"
        },
        "2pl": {
          "fidel": "ታግዳላችሁ",
          "translit": "taggədallaččəhu",
          "en": "you ban / you will ban"
        },
        "3pl": {
          "fidel": "ያግዳሉ",
          "translit": "yaggədallu",
          "en": "they ban / they will ban"
        }
      },
      "gerund": {
        "1sg": {
          "fidel": "አግጄ",
          "translit": "aggədde",
          "en": "(I) having banned"
        },
        "2sgm": {
          "fidel": "አግደህ",
          "translit": "aggədäh",
          "en": "[you (m.)] having banned"
        },
        "2sgf": {
          "fidel": "አግደሽ",
          "translit": "aggədäš",
          "en": "[you (f.)] having banned"
        },
        "3sgm": {
          "fidel": "አግዶ",
          "translit": "aggədo",
          "en": "(he) having banned"
        },
        "3sgf": {
          "fidel": "አግዳ",
          "translit": "aggəda",
          "en": "(she) having banned"
        },
        "1pl": {
          "fidel": "አግደን",
          "translit": "aggədän",
          "en": "(we) having banned"
        },
        "2pl": {
          "fidel": "አግዳችሁ",
          "translit": "aggədaččəhu",
          "en": "(you) having banned"
        },
        "3pl": {
          "fidel": "አግደው",
          "translit": "aggədäw",
          "en": "(they) having banned"
        }
      },
      "compound_gerund": {
        "1sg": {
          "fidel": "አግጄያለሁ",
          "translit": "aggəddeyallähu",
          "en": "I have banned"
        },
        "2sgm": {
          "fidel": "አግደሃል",
          "translit": "aggədähall",
          "en": "you (m.) have banned"
        },
        "2sgf": {
          "fidel": "አግደሻል",
          "translit": "aggədäšall",
          "en": "you (f.) have banned"
        },
        "3sgm": {
          "fidel": "አግዷል",
          "translit": "aggədwall",
          "en": "he have banned"
        },
        "3sgf": {
          "fidel": "አግዳለች",
          "translit": "aggədalläčč",
          "en": "she have banned"
        },
        "1pl": {
          "fidel": "አግደናል",
          "translit": "aggədänall",
          "en": "we have banned"
        },
        "2pl": {
          "fidel": "አግዳችኋል",
          "translit": "aggədaččhwall",
          "en": "you have banned"
        },
        "3pl": {
          "fidel": "አግደዋል",
          "translit": "aggədäwall",
          "en": "they have banned"
        }
      },
      "jussive_imperative": {
        "1sg": {
          "fidel": "ላገድ",
          "translit": "laggəd",
          "en": "let me ban"
        },
        "2sgm": {
          "fidel": "አገድ",
          "translit": "aggəd",
          "en": "[you(m.)] ban!"
        },
        "2sgf": {
          "fidel": "አገጅ",
          "translit": "aggədi",
          "en": "[you (f.)] ban!"
        },
        "3sgm": {
          "fidel": "ያገድ",
          "translit": "yaggəd",
          "en": "let him ban"
        },
        "3sgf": {
          "fidel": "ታገድ",
          "translit": "taggəd",
          "en": "let her ban"
        },
        "1pl": {
          "fidel": "እናገድ",
          "translit": "ənnaggəd",
          "en": "let we ban"
        },
        "2pl": {
          "fidel": "አገዱ",
          "translit": "aggədu",
          "en": "(you) ban!"
        },
        "3pl": {
          "fidel": "ያገዱ",
          "translit": "yaggədu",
          "en": "let them ban"
        }
      },
      "negative_perfect": {
        "1sg": {
          "fidel": "አላገድኩም",
          "translit": "alaggädkumm",
          "en": "I didn't ban"
        },
        "2sgm": {
          "fidel": "አላገድክም",
          "translit": "alaggädkəmm",
          "en": "you (m.) didn't ban"
        },
        "2sgf": {
          "fidel": "አላገድሽም",
          "translit": "alaggädšəmm",
          "en": "you (f.) didn't ban"
        },
        "3sgm": {
          "fidel": "አላገደም",
          "translit": "alaggädämm",
          "en": "he didn't ban"
        },
        "3sgf": {
          "fidel": "አላገደችም",
          "translit": "alaggädäččəmm",
          "en": "she didn't ban"
        },
        "1pl": {
          "fidel": "አላገድንም",
          "translit": "alaggädnəmm",
          "en": "we didn't ban"
        },
        "2pl": {
          "fidel": "አላገዳችሁም",
          "translit": "alaggädaččəhumm",
          "en": "you didn't ban"
        },
        "3pl": {
          "fidel": "አላገዱም",
          "translit": "alaggädumm",
          "en": "they didn't ban"
        }
      },
      "negative_imperfective": {
        "1sg": {
          "fidel": "አላግድም",
          "translit": "alaggədəmm",
          "en": "I don't ban"
        },
        "2sgm": {
          "fidel": "አታግድም",
          "translit": "ataggədəmm",
          "en": "you (m.) don't ban"
        },
        "2sgf": {
          "fidel": "አታግጂም",
          "translit": "ataggədimm",
          "en": "you (f.) don't ban"
        },
        "3sgm": {
          "fidel": "አያግድም",
          "translit": "ayaggədəmm",
          "en": "he don't ban"
        },
        "3sgf": {
          "fidel": "አታግድም",
          "translit": "ataggədəmm",
          "en": "she don't ban"
        },
        "1pl": {
          "fidel": "አናግድም",
          "translit": "anaggədəmm",
          "en": "we don't ban"
        },
        "2pl": {
          "fidel": "አታግዱም",
          "translit": "ataggədumm",
          "en": "you don't ban"
        },
        "3pl": {
          "fidel": "አያግዱም",
          "translit": "ayaggədumm",
          "en": "they don't ban"
        }
      },
      "negative_jussive_imperative": {
        "1sg": {
          "fidel": "አላገድ",
          "translit": "alaggəd",
          "en": "let me not ban"
        },
        "2sgm": {
          "fidel": "አታገድ",
          "translit": "attaggəd",
          "en": "[you(m.)] don't ban"
        },
        "2sgf": {
          "fidel": "አታገጅ",
          "translit": "attaggədi",
          "en": "[you (f.)] don't ban"
        },
        "3sgm": {
          "fidel": "አያገድ",
          "translit": "ayaggəd",
          "en": "let him not ban"
        },
        "3sgf": {
          "fidel": "አታገድ",
          "translit": "attaggəd",
          "en": "let her not ban"
        },
        "1pl": {
          "fidel": "አናገድ",
          "translit": "annaggəd",
          "en": "let we not ban"
        },
        "2pl": {
          "fidel": "አታገዱ",
          "translit": "attaggədu",
          "en": "(you) don't ban"
        },
        "3pl": {
          "fidel": "አያገዱ",
          "translit": "ayaggədu",
          "en": "let them not ban"
        }
      },
      "infinitive": {
        "fidel": "ማገድ",
        "translit": "maggäd"
      }
    },
    "አደነ": {
      "english": "hunt",
      "perfect": {
        "1sg": {
          "fidel": "አደንኩ",
          "translit": "addänku",
          "en": "I hunted"
        },
        "2sgm": {
          "fidel": "አደንክ",
          "translit": "addänk",
          "en": "you (m.) hunted"
        },
        "2sgf": {
          "fidel": "አደንሽ",
          "translit": "addänš",
          "en": "you (f.) hunted"
        },
        "3sgm": {
          "fidel": "አደነ",
          "translit": "addänä",
          "en": "he hunted"
        },
        "3sgf": {
          "fidel": "አደነች",
          "translit": "addänäčč",
          "en": "she hunted"
        },
        "1pl": {
          "fidel": "አደንን",
          "translit": "addänn",
          "en": "we hunted"
        },
        "2pl": {
          "fidel": "አደናችሁ",
          "translit": "addänaččəhu",
          "en": "you hunted"
        },
        "3pl": {
          "fidel": "አደኑ",
          "translit": "addänu",
          "en": "they hunted"
        }
      },
      "imperfective_compound": {
        "1sg": {
          "fidel": "አድናለሁ",
          "translit": "addənallähu",
          "en": "I hunt / I will hunt"
        },
        "2sgm": {
          "fidel": "ታድናለህ",
          "translit": "taddənalläh",
          "en": "you (m.) hunt / you (m.) will hunt"
        },
        "2sgf": {
          "fidel": "ታድኚያለሽ",
          "translit": "taddəñiyalläš",
          "en": "you (f.) hunt / you (f.) will hunt"
        },
        "3sgm": {
          "fidel": "ያድናል",
          "translit": "yaddənall",
          "en": "he hunts / he will hunt"
        },
        "3sgf": {
          "fidel": "ታድናለች",
          "translit": "taddənalläčč",
          "en": "she hunts / she will hunt"
        },
        "1pl": {
          "fidel": "እናድናለን",
          "translit": "ənnaddənallän",
          "en": "we hunt / we will hunt"
        },
        "2pl": {
          "fidel": "ታድናላችሁ",
          "translit": "taddənallaččəhu",
          "en": "you hunt / you will hunt"
        },
        "3pl": {
          "fidel": "ያድናሉ",
          "translit": "yaddənallu",
          "en": "they hunt / they will hunt"
        }
      },
      "gerund": {
        "1sg": {
          "fidel": "አድኜ",
          "translit": "addəññe",
          "en": "(I) having hunted"
        },
        "2sgm": {
          "fidel": "አድነህ",
          "translit": "addənäh",
          "en": "[you (m.)] having hunted"
        },
        "2sgf": {
          "fidel": "አድነሽ",
          "translit": "addənäš",
          "en": "[you (f.)] having hunted"
        },
        "3sgm": {
          "fidel": "አድኖ",
          "translit": "addəno",
          "en": "(he) having hunted"
        },
        "3sgf": {
          "fidel": "አድና",
          "translit": "addəna",
          "en": "(she) having hunted"
        },
        "1pl": {
          "fidel": "አድነን",
          "translit": "addənän",
          "en": "(we) having hunted"
        },
        "2pl": {
          "fidel": "አድናችሁ",
          "translit": "addənaččəhu",
          "en": "(you) having hunted"
        },
        "3pl": {
          "fidel": "አድነው",
          "translit": "addənäw",
          "en": "(they) having hunted"
        }
      },
      "compound_gerund": {
        "1sg": {
          "fidel": "አድኜያለሁ",
          "translit": "addəññeyallähu",
          "en": "I have hunted"
        },
        "2sgm": {
          "fidel": "አድነሃል",
          "translit": "addənähall",
          "en": "you (m.) have hunted"
        },
        "2sgf": {
          "fidel": "አድነሻል",
          "translit": "addənäšall",
          "en": "you (f.) have hunted"
        },
        "3sgm": {
          "fidel": "አድኗል",
          "translit": "addənwall",
          "en": "he have hunted"
        },
        "3sgf": {
          "fidel": "አድናለች",
          "translit": "addənalläčč",
          "en": "she have hunted"
        },
        "1pl": {
          "fidel": "አድነናል",
          "translit": "addənänall",
          "en": "we have hunted"
        },
        "2pl": {
          "fidel": "አድናችኋል",
          "translit": "addənaččhwall",
          "en": "you have hunted"
        },
        "3pl": {
          "fidel": "አድነዋል",
          "translit": "addənäwall",
          "en": "they have hunted"
        }
      },
      "jussive_imperative": {
        "1sg": {
          "fidel": "ላደን",
          "translit": "laddən",
          "en": "let me hunt"
        },
        "2sgm": {
          "fidel": "አደን",
          "translit": "addən",
          "en": "[you(m.)] hunt!"
        },
        "2sgf": {
          "fidel": "አደኝ",
          "translit": "addəñi",
          "en": "[you (f.)] hunt!"
        },
        "3sgm": {
          "fidel": "ያደን",
          "translit": "yaddən",
          "en": "let him hunt"
        },
        "3sgf": {
          "fidel": "ታደን",
          "translit": "taddən",
          "en": "let her hunt"
        },
        "1pl": {
          "fidel": "እናደን",
          "translit": "ənnaddən",
          "en": "let we hunt"
        },
        "2pl": {
          "fidel": "አደኑ",
          "translit": "addənu",
          "en": "(you) hunt!"
        },
        "3pl": {
          "fidel": "ያደኑ",
          "translit": "yaddənu",
          "en": "let them hunt"
        }
      },
      "negative_perfect": {
        "1sg": {
          "fidel": "አላደንኩም",
          "translit": "aladdänkumm",
          "en": "I didn't hunt"
        },
        "2sgm": {
          "fidel": "አላደንክም",
          "translit": "aladdänkəmm",
          "en": "you (m.) didn't hunt"
        },
        "2sgf": {
          "fidel": "አላደንሽም",
          "translit": "aladdänšəmm",
          "en": "you (f.) didn't hunt"
        },
        "3sgm": {
          "fidel": "አላደነም",
          "translit": "aladdänämm",
          "en": "he didn't hunt"
        },
        "3sgf": {
          "fidel": "አላደነችም",
          "translit": "aladdänäččəmm",
          "en": "she didn't hunt"
        },
        "1pl": {
          "fidel": "አላደንንም",
          "translit": "aladdännəmm",
          "en": "we didn't hunt"
        },
        "2pl": {
          "fidel": "አላደናችሁም",
          "translit": "aladdänaččəhumm",
          "en": "you didn't hunt"
        },
        "3pl": {
          "fidel": "አላደኑም",
          "translit": "aladdänumm",
          "en": "they didn't hunt"
        }
      },
      "negative_imperfective": {
        "1sg": {
          "fidel": "አላድንም",
          "translit": "aladdənəmm",
          "en": "I don't hunt"
        },
        "2sgm": {
          "fidel": "አታድንም",
          "translit": "ataddənəmm",
          "en": "you (m.) don't hunt"
        },
        "2sgf": {
          "fidel": "አታድኚም",
          "translit": "ataddəñimm",
          "en": "you (f.) don't hunt"
        },
        "3sgm": {
          "fidel": "አያድንም",
          "translit": "ayaddənəmm",
          "en": "he don't hunt"
        },
        "3sgf": {
          "fidel": "አታድንም",
          "translit": "ataddənəmm",
          "en": "she don't hunt"
        },
        "1pl": {
          "fidel": "አናድንም",
          "translit": "anaddənəmm",
          "en": "we don't hunt"
        },
        "2pl": {
          "fidel": "አታድኑም",
          "translit": "ataddənumm",
          "en": "you don't hunt"
        },
        "3pl": {
          "fidel": "አያድኑም",
          "translit": "ayaddənumm",
          "en": "they don't hunt"
        }
      },
      "negative_jussive_imperative": {
        "1sg": {
          "fidel": "አላደን",
          "translit": "aladdən",
          "en": "let me not hunt"
        },
        "2sgm": {
          "fidel": "አታደን",
          "translit": "attaddən",
          "en": "[you(m.)] don't hunt"
        },
        "2sgf": {
          "fidel": "አታደኝ",
          "translit": "attaddəñi",
          "en": "[you (f.)] don't hunt"
        },
        "3sgm": {
          "fidel": "አያደን",
          "translit": "ayaddən",
          "en": "let him not hunt"
        },
        "3sgf": {
          "fidel": "አታደን",
          "translit": "attaddən",
          "en": "let her not hunt"
        },
        "1pl": {
          "fidel": "አናደን",
          "translit": "annaddən",
          "en": "let we not hunt"
        },
        "2pl": {
          "fidel": "አታደኑ",
          "translit": "attaddənu",
          "en": "(you) don't hunt"
        },
        "3pl": {
          "fidel": "አያደኑ",
          "translit": "ayaddənu",
          "en": "let them not hunt"
        }
      },
      "infinitive": {
        "fidel": "ማደን",
        "translit": "maddän"
      }
    },
    "አገዘ": {
      "english": "support, help",
      "perfect": {
        "1sg": {
          "fidel": "አገዝኩ",
          "translit": "aggäzku",
          "en": "I supported"
        },
        "2sgm": {
          "fidel": "አገዝክ",
          "translit": "aggäzk",
          "en": "you (m.) supported"
        },
        "2sgf": {
          "fidel": "አገዝሽ",
          "translit": "aggäzš",
          "en": "you (f.) supported"
        },
        "3sgm": {
          "fidel": "አገዘ",
          "translit": "aggäzä",
          "en": "he supported"
        },
        "3sgf": {
          "fidel": "አገዘች",
          "translit": "aggäzäčč",
          "en": "she supported"
        },
        "1pl": {
          "fidel": "አገዝን",
          "translit": "aggäzn",
          "en": "we supported"
        },
        "2pl": {
          "fidel": "አገዛችሁ",
          "translit": "aggäzaččəhu",
          "en": "you supported"
        },
        "3pl": {
          "fidel": "አገዙ",
          "translit": "aggäzu",
          "en": "they supported"
        }
      },
      "imperfective_compound": {
        "1sg": {
          "fidel": "አግዛለሁ",
          "translit": "aggəzallähu",
          "en": "I support / I will support"
        },
        "2sgm": {
          "fidel": "ታግዛለህ",
          "translit": "taggəzalläh",
          "en": "you (m.) support / you (m.) will support"
        },
        "2sgf": {
          "fidel": "ታግዢያለሽ",
          "translit": "taggəžiyalläš",
          "en": "you (f.) support / you (f.) will support"
        },
        "3sgm": {
          "fidel": "ያግዛል",
          "translit": "yaggəzall",
          "en": "he supports / he will support"
        },
        "3sgf": {
          "fidel": "ታግዛለች",
          "translit": "taggəzalläčč",
          "en": "she supports / she will support"
        },
        "1pl": {
          "fidel": "እናግዛለን",
          "translit": "ənnaggəzallän",
          "en": "we support / we will support"
        },
        "2pl": {
          "fidel": "ታግዛላችሁ",
          "translit": "taggəzallaččəhu",
          "en": "you support / you will support"
        },
        "3pl": {
          "fidel": "ያግዛሉ",
          "translit": "yaggəzallu",
          "en": "they support / they will support"
        }
      },
      "gerund": {
        "1sg": {
          "fidel": "አግዤ",
          "translit": "aggəžže",
          "en": "(I) having supported"
        },
        "2sgm": {
          "fidel": "አግዘህ",
          "translit": "aggəzäh",
          "en": "[you (m.)] having supported"
        },
        "2sgf": {
          "fidel": "አግዘሽ",
          "translit": "aggəzäš",
          "en": "[you (f.)] having supported"
        },
        "3sgm": {
          "fidel": "አግዞ",
          "translit": "aggəzo",
          "en": "(he) having supported"
        },
        "3sgf": {
          "fidel": "አግዛ",
          "translit": "aggəza",
          "en": "(she) having supported"
        },
        "1pl": {
          "fidel": "አግዘን",
          "translit": "aggəzän",
          "en": "(we) having supported"
        },
        "2pl": {
          "fidel": "አግዛችሁ",
          "translit": "aggəzaččəhu",
          "en": "(you) having supported"
        },
        "3pl": {
          "fidel": "አግዘው",
          "translit": "aggəzäw",
          "en": "(they) having supported"
        }
      },
      "compound_gerund": {
        "1sg": {
          "fidel": "አግዤያለሁ",
          "translit": "aggəžžeyallähu",
          "en": "I have supported"
        },
        "2sgm": {
          "fidel": "አግዘሃል",
          "translit": "aggəzähall",
          "en": "you (m.) have supported"
        },
        "2sgf": {
          "fidel": "አግዘሻል",
          "translit": "aggəzäšall",
          "en": "you (f.) have supported"
        },
        "3sgm": {
          "fidel": "አግ።ል",
          "translit": "aggəzwall",
          "en": "he have supported"
        },
        "3sgf": {
          "fidel": "አግዛለች",
          "translit": "aggəzalläčč",
          "en": "she have supported"
        },
        "1pl": {
          "fidel": "አግዘናል",
          "translit": "aggəzänall",
          "en": "we have supported"
        },
        "2pl": {
          "fidel": "አግዛችኋል",
          "translit": "aggəzaččhwall",
          "en": "you have supported"
        },
        "3pl": {
          "fidel": "አግዘዋል",
          "translit": "aggəzäwall",
          "en": "they have supported"
        }
      },
      "jussive_imperative": {
        "1sg": {
          "fidel": "ላገዝ",
          "translit": "laggəz",
          "en": "let me support"
        },
        "2sgm": {
          "fidel": "አገዝ",
          "translit": "aggəz",
          "en": "[you(m.)] support!"
        },
        "2sgf": {
          "fidel": "አገዥ",
          "translit": "aggəži",
          "en": "[you (f.)] support!"
        },
        "3sgm": {
          "fidel": "ያገዝ",
          "translit": "yaggəz",
          "en": "let him support"
        },
        "3sgf": {
          "fidel": "ታገዝ",
          "translit": "taggəz",
          "en": "let her support"
        },
        "1pl": {
          "fidel": "እናገዝ",
          "translit": "ənnaggəz",
          "en": "let we support"
        },
        "2pl": {
          "fidel": "አገዙ",
          "translit": "aggəzu",
          "en": "(you) support!"
        },
        "3pl": {
          "fidel": "ያገዙ",
          "translit": "yaggəzu",
          "en": "let them support"
        }
      },
      "negative_perfect": {
        "1sg": {
          "fidel": "አላገዝኩም",
          "translit": "alaggäzkumm",
          "en": "I didn't support"
        },
        "2sgm": {
          "fidel": "አላገዝክም",
          "translit": "alaggäzkəmm",
          "en": "you (m.) didn't support"
        },
        "2sgf": {
          "fidel": "አላገዝሽም",
          "translit": "alaggäzšəmm",
          "en": "you (f.) didn't support"
        },
        "3sgm": {
          "fidel": "አላገዘም",
          "translit": "alaggäzämm",
          "en": "he didn't support"
        },
        "3sgf": {
          "fidel": "አላገዘችም",
          "translit": "alaggäzäččəmm",
          "en": "she didn't support"
        },
        "1pl": {
          "fidel": "አላገዝንም",
          "translit": "alaggäznəmm",
          "en": "we didn't support"
        },
        "2pl": {
          "fidel": "አላገዛችሁም",
          "translit": "alaggäzaččəhumm",
          "en": "you didn't support"
        },
        "3pl": {
          "fidel": "አላገዙም",
          "translit": "alaggäzumm",
          "en": "they didn't support"
        }
      },
      "negative_imperfective": {
        "1sg": {
          "fidel": "አላግዝም",
          "translit": "alaggəzəmm",
          "en": "I don't support"
        },
        "2sgm": {
          "fidel": "አታግዝም",
          "translit": "ataggəzəmm",
          "en": "you (m.) don't support"
        },
        "2sgf": {
          "fidel": "አታግዢም",
          "translit": "ataggəžimm",
          "en": "you (f.) don't support"
        },
        "3sgm": {
          "fidel": "አያግዝም",
          "translit": "ayaggəzəmm",
          "en": "he don't support"
        },
        "3sgf": {
          "fidel": "አታግዝም",
          "translit": "ataggəzəmm",
          "en": "she don't support"
        },
        "1pl": {
          "fidel": "አናግዝም",
          "translit": "anaggəzəmm",
          "en": "we don't support"
        },
        "2pl": {
          "fidel": "አታግዙም",
          "translit": "ataggəzumm",
          "en": "you don't support"
        },
        "3pl": {
          "fidel": "አያግዙም",
          "translit": "ayaggəzumm",
          "en": "they don't support"
        }
      },
      "negative_jussive_imperative": {
        "1sg": {
          "fidel": "አላገዝ",
          "translit": "alaggəz",
          "en": "let me not support"
        },
        "2sgm": {
          "fidel": "አታገዝ",
          "translit": "attaggəz",
          "en": "[you(m.)] don't support"
        },
        "2sgf": {
          "fidel": "አታገዥ",
          "translit": "attaggəži",
          "en": "[you (f.)] don't support"
        },
        "3sgm": {
          "fidel": "አያገዝ",
          "translit": "ayaggəz",
          "en": "let him not support"
        },
        "3sgf": {
          "fidel": "አታገዝ",
          "translit": "attaggəz",
          "en": "let her not support"
        },
        "1pl": {
          "fidel": "አናገዝ",
          "translit": "annaggəz",
          "en": "let we not support"
        },
        "2pl": {
          "fidel": "አታገዙ",
          "translit": "attaggəzu",
          "en": "(you) don't support"
        },
        "3pl": {
          "fidel": "አያገዙ",
          "translit": "ayaggəzu",
          "en": "let them not support"
        }
      },
      "infinitive": {
        "fidel": "ማገዝ",
        "translit": "maggäz"
      }
    },
    "አጀበ": {
      "english": "accompany, escort",
      "perfect": {
        "1sg": {
          "fidel": "አጀብኩ",
          "translit": "aǧǧäbku",
          "en": "I accompanied"
        },
        "2sgm": {
          "fidel": "አጀብክ",
          "translit": "aǧǧäbk",
          "en": "you (m.) accompanied"
        },
        "2sgf": {
          "fidel": "አጀብሽ",
          "translit": "aǧǧäbš",
          "en": "you (f.) accompanied"
        },
        "3sgm": {
          "fidel": "አጀበ",
          "translit": "aǧǧäbä",
          "en": "he accompanied"
        },
        "3sgf": {
          "fidel": "አጀበች",
          "translit": "aǧǧäbäčč",
          "en": "she accompanied"
        },
        "1pl": {
          "fidel": "አጀብን",
          "translit": "aǧǧäbn",
          "en": "we accompanied"
        },
        "2pl": {
          "fidel": "አጀባችሁ",
          "translit": "aǧǧäbaččəhu",
          "en": "you accompanied"
        },
        "3pl": {
          "fidel": "አጀቡ",
          "translit": "aǧǧäbu",
          "en": "they accompanied"
        }
      },
      "imperfective_compound": {
        "1sg": {
          "fidel": "አጅባለሁ",
          "translit": "aǧǧəballähu",
          "en": "I accompany / I will accompany"
        },
        "2sgm": {
          "fidel": "ታጅባለህ",
          "translit": "taǧǧəballäh",
          "en": "you (m.) accompany / you (m.) will accompany"
        },
        "2sgf": {
          "fidel": "ታጅቢያለሽ",
          "translit": "taǧǧəbiyalläš",
          "en": "you (f.) accompany / you (f.) will accompany"
        },
        "3sgm": {
          "fidel": "ያጅባል",
          "translit": "yaǧǧəball",
          "en": "he accompanies / he will accompany"
        },
        "3sgf": {
          "fidel": "ታጅባለች",
          "translit": "taǧǧəballäčč",
          "en": "she accompanies / she will accompany"
        },
        "1pl": {
          "fidel": "እናጅባለን",
          "translit": "ənnaǧǧəballän",
          "en": "we accompany / we will accompany"
        },
        "2pl": {
          "fidel": "ታጅባላችሁ",
          "translit": "taǧǧəballaččəhu",
          "en": "you accompany / you will accompany"
        },
        "3pl": {
          "fidel": "ያጅባሉ",
          "translit": "yaǧǧəballu",
          "en": "they accompany / they will accompany"
        }
      },
      "gerund": {
        "1sg": {
          "fidel": "አጅቤ",
          "translit": "aǧǧəbbe",
          "en": "(I) having accompanied"
        },
        "2sgm": {
          "fidel": "አጅበህ",
          "translit": "aǧǧəbäh",
          "en": "[you (m.)] having accompanied"
        },
        "2sgf": {
          "fidel": "አጅበሽ",
          "translit": "aǧǧəbäš",
          "en": "[you (f.)] having accompanied"
        },
        "3sgm": {
          "fidel": "አጅቦ",
          "translit": "aǧǧəbo",
          "en": "(he) having accompanied"
        },
        "3sgf": {
          "fidel": "አጅባ",
          "translit": "aǧǧəba",
          "en": "(she) having accompanied"
        },
        "1pl": {
          "fidel": "አጅበን",
          "translit": "aǧǧəbän",
          "en": "(we) having accompanied"
        },
        "2pl": {
          "fidel": "አጅባችሁ",
          "translit": "aǧǧəbaččəhu",
          "en": "(you) having accompanied"
        },
        "3pl": {
          "fidel": "አጅበው",
          "translit": "aǧǧəbäw",
          "en": "(they) having accompanied"
        }
      },
      "compound_gerund": {
        "1sg": {
          "fidel": "አጅቤያለሁ",
          "translit": "aǧǧəbbeyallähu",
          "en": "I have accompanied"
        },
        "2sgm": {
          "fidel": "አጅበሃል",
          "translit": "aǧǧəbähall",
          "en": "you (m.) have accompanied"
        },
        "2sgf": {
          "fidel": "አጅበሻል",
          "translit": "aǧǧəbäšall",
          "en": "you (f.) have accompanied"
        },
        "3sgm": {
          "fidel": "አጅቧል",
          "translit": "aǧǧəbwall",
          "en": "he have accompanied"
        },
        "3sgf": {
          "fidel": "አጅባለች",
          "translit": "aǧǧəballäčč",
          "en": "she have accompanied"
        },
        "1pl": {
          "fidel": "አጅበናል",
          "translit": "aǧǧəbänall",
          "en": "we have accompanied"
        },
        "2pl": {
          "fidel": "አጅባችኋል",
          "translit": "aǧǧəbaččhwall",
          "en": "you have accompanied"
        },
        "3pl": {
          "fidel": "አጅበዋል",
          "translit": "aǧǧəbäwall",
          "en": "they have accompanied"
        }
      },
      "jussive_imperative": {
        "1sg": {
          "fidel": "ላጀብ",
          "translit": "laǧǧəb",
          "en": "let me accompany"
        },
        "2sgm": {
          "fidel": "አጀብ",
          "translit": "aǧǧəb",
          "en": "[you(m.)] accompany!"
        },
        "2sgf": {
          "fidel": "አጀቢ",
          "translit": "aǧǧəbi",
          "en": "[you (f.)] accompany!"
        },
        "3sgm": {
          "fidel": "ያጀብ",
          "translit": "yaǧǧəb",
          "en": "let him accompany"
        },
        "3sgf": {
          "fidel": "ታጀብ",
          "translit": "taǧǧəb",
          "en": "let her accompany"
        },
        "1pl": {
          "fidel": "እናጀብ",
          "translit": "ənnaǧǧəb",
          "en": "let we accompany"
        },
        "2pl": {
          "fidel": "አጀቡ",
          "translit": "aǧǧəbu",
          "en": "(you) accompany!"
        },
        "3pl": {
          "fidel": "ያጀቡ",
          "translit": "yaǧǧəbu",
          "en": "let them accompany"
        }
      },
      "negative_perfect": {
        "1sg": {
          "fidel": "አላጀብኩም",
          "translit": "alaǧǧäbkumm",
          "en": "I didn't accompany"
        },
        "2sgm": {
          "fidel": "አላጀብክም",
          "translit": "alaǧǧäbkəmm",
          "en": "you (m.) didn't accompany"
        },
        "2sgf": {
          "fidel": "አላጀብሽም",
          "translit": "alaǧǧäbšəmm",
          "en": "you (f.) didn't accompany"
        },
        "3sgm": {
          "fidel": "አላጀበም",
          "translit": "alaǧǧäbämm",
          "en": "he didn't accompany"
        },
        "3sgf": {
          "fidel": "አላጀበችም",
          "translit": "alaǧǧäbäččəmm",
          "en": "she didn't accompany"
        },
        "1pl": {
          "fidel": "አላጀብንም",
          "translit": "alaǧǧäbnəmm",
          "en": "we didn't accompany"
        },
        "2pl": {
          "fidel": "አላጀባችሁም",
          "translit": "alaǧǧäbaččəhumm",
          "en": "you didn't accompany"
        },
        "3pl": {
          "fidel": "አላጀቡም",
          "translit": "alaǧǧäbumm",
          "en": "they didn't accompany"
        }
      },
      "negative_imperfective": {
        "1sg": {
          "fidel": "አላጅብም",
          "translit": "alaǧǧəbəmm",
          "en": "I don't accompany"
        },
        "2sgm": {
          "fidel": "አታጅብም",
          "translit": "ataǧǧəbəmm",
          "en": "you (m.) don't accompany"
        },
        "2sgf": {
          "fidel": "አታጅቢም",
          "translit": "ataǧǧəbimm",
          "en": "you (f.) don't accompany"
        },
        "3sgm": {
          "fidel": "አያጅብም",
          "translit": "ayaǧǧəbəmm",
          "en": "he don't accompany"
        },
        "3sgf": {
          "fidel": "አታጅብም",
          "translit": "ataǧǧəbəmm",
          "en": "she don't accompany"
        },
        "1pl": {
          "fidel": "አናጅብም",
          "translit": "anaǧǧəbəmm",
          "en": "we don't accompany"
        },
        "2pl": {
          "fidel": "አታጅቡም",
          "translit": "ataǧǧəbumm",
          "en": "you don't accompany"
        },
        "3pl": {
          "fidel": "አያጅቡም",
          "translit": "ayaǧǧəbumm",
          "en": "they don't accompany"
        }
      },
      "negative_jussive_imperative": {
        "1sg": {
          "fidel": "አላጀብ",
          "translit": "alaǧǧəb",
          "en": "let me not accompany"
        },
        "2sgm": {
          "fidel": "አታጀብ",
          "translit": "attaǧǧəb",
          "en": "[you(m.)] don't accompany"
        },
        "2sgf": {
          "fidel": "አታጀቢ",
          "translit": "attaǧǧəbi",
          "en": "[you (f.)] don't accompany"
        },
        "3sgm": {
          "fidel": "አያጀብ",
          "translit": "ayaǧǧəb",
          "en": "let him not accompany"
        },
        "3sgf": {
          "fidel": "አታጀብ",
          "translit": "attaǧǧəb",
          "en": "let her not accompany"
        },
        "1pl": {
          "fidel": "አናጀብ",
          "translit": "annaǧǧəb",
          "en": "let we not accompany"
        },
        "2pl": {
          "fidel": "አታጀቡ",
          "translit": "attaǧǧəbu",
          "en": "(you) don't accompany"
        },
        "3pl": {
          "fidel": "አያጀቡ",
          "translit": "ayaǧǧəbu",
          "en": "let them not accompany"
        }
      },
      "infinitive": {
        "fidel": "ማጀብ",
        "translit": "maǧǧäb"
      }
    }
  }
}